【裁判字號】    99,訴,297
【裁判日期】    990713
【裁判案由】    偽造文書等
【裁判全文】
臺灣臺南地方法院刑事判決              98年度訴字第1679號
公  訴  人  臺灣臺南地方法院檢察署檢察官
被      告  謝南生
選任辯護人  賴鴻鳴律師
            黃俊達律師
            蘇文斌律師
被      告  甲○○
            乙  ○
上列被告等因詐欺等案件，經檢察官提起公訴（九十八年度偵字
第一一九七五號、第一三五六五號、第一五五二二號、第一五五
三五號），暨追加起訴（九十九年度偵緝字第一二一號）本院判
決如下：
    主  文
謝南生共犯詐欺取財罪，處有期徒刑貳年。又共犯行使偽造私文
書罪，處有期徒刑貳年。扣案附表壹編號一所示之物沒收。又共
犯行使偽造私文書罪，處有期徒刑壹年。扣案附表壹編號二、扣
案附表貳編號二至編號二五、編號二六之（一）（二）（三）、
編號三五所示之物均沒收。應執行有期徒刑肆年陸月。扣案附表
壹（編號一、二）所示之物，及附表貳編號二至編號二五、編號
二六之（一）（二）（三）、編號三五所示之物均沒收。
甲○○共犯詐欺取財罪，處有期徒刑壹年。又共犯行使偽造私文
書，處有期徒刑壹年。扣案附表壹編號一所示之物沒收。又共犯
行使偽造私文書罪，處有期徒刑陸月。扣案附表壹編號二，及扣
案附表貳編號二至編號二五、編號二六之（一）（二）（三）、
編號三五所示之物均沒收。應執行有期徒刑貳年。扣案附表壹（
編號一、二），及扣案附表貳編號二至編號二五、編號二六之（
一）（二）（三）、編號三五所示之物均沒收。
乙○共犯詐欺取財罪，累犯，處有期徒刑壹年。又共犯行使偽造
私文書罪，處有期徒刑陸月。扣案附表壹編號二所示之物，及扣
案附表貳編號二至編號二五、編號二六之（一）（二）（三）、
編號三五所示之物均沒收。應執行有期徒刑壹年貳月。扣案附表
壹編號二，及扣案附表貳編號二至編號二五、編號二六之（一）
（二）（三）、編號三五所示之物均沒收。
    事  實
一、乙○前於民國九十五年間犯詐欺罪，經臺灣臺中地方法院於
    九十六年一月九日以九十五年中簡字第三三一九號判決處有
    期徒刑三月，如易科罰金，以銀元三百元折算一日確定，於
    九十六年五月四日因徒刑易科罰金執行完畢出監。
二、謝南生長期從事寶石、鑽石買賣，得悉外型酷似鑽石之合成
    碳矽石（俗稱摩星石）並非真鑽，且價值僅約為真鑽十分之
    一，竟利用摩星石於進行導熱儀測試時會出現類似鑽石響聲
    反應之特性，而可通過當鋪、銀樓業者鑽石探測筆之測試，
    認有機可乘，先於不詳時間持如扣案附表壹、貳所示鑽石鑑
    定書資料至位於臺北市○○區○○路二號「加佳快速彩色沖
    洗有限公司」向不知情之店員黃梨花表示行彩色影印偽造多
    份鑽石鑑定書，並邀集甲○○、乙○等人，約定由甲○○、
    乙○等人出面持摩星石佯稱為真鑽進行點當，如典當成功，
    謝南生則給付點當金額一成之金額為報酬，並由謝南生負責
    向鍾敬軍（所涉犯偽造私文書罪部分，已經臺灣板橋地方法
    院檢察署檢察官為緩起訴處分）購入摩星石，甲○○並基於
    偽造私文書之犯意，將真鑽石之鑑定書擅自利用不知情之影
    印業者進行彩色影印，以利點當時交付予要求提出鑑定書之
    當鋪或銀樓業者人員，以為取信，並駕駛車號五Ｈ—九九二
    二號自用小客車載甲○○、乙○二人尋找適當當鋪、銀樓業
    者，謝南生、甲○○、乙○等人即共同基於意圖為自己不法
    所有之詐欺取財及行使偽造私文書之犯意聯絡，分別為下列
    犯行：
（一）謝南生、甲○○、乙○等人於九十八年七月一日下午四時
      許，由謝南生駕駛前開車號自小客車搭載乙○、甲○○二
      人，駛至位於臺南縣麻豆鎮○○○路三五六號「來來當鋪
      」前，謝南生分別取出欲典當之摩星石（男用、女用）各
      交予甲○○與乙○後，即由甲○○、乙○二人一同進入該
      當舖內典當，甲○○先將男用摩星石向該店店員梁智傑稱
      該男戒係以二十餘萬元所購入之一點五克拉鑽石，欲典當
      ，並稱如要閱覽保證書亦可提示閱覽，梁智傑即同意典當
      ，並表示須將欲典當之鑽石持至附近銀樓鑑識，甲○○即
      同意，乙○見狀，亦將配戴手指上之女用摩星石取下，亦
      表示欲典當，梁智傑因無能力辨識鑽石真偽，亦看不懂鑽
      石相關保證書，即未要求提出保證書，而將甲○○、乙○
      二人交付之摩星石持至附近銀樓業者協助辨識，經告知應
      為真鑽後，梁智傑不疑有他而陷於錯誤同意典當，雙方商
      議典當金額各為六萬元，梁智傑即將典當金額交予甲○○
      ，甲○○、乙○典當後即返至謝南生所駕前開車輛內，由
      乙○負責清點金額後交予謝南生，謝南生即將一成之典當
      金額各六千元交予甲○○、乙○二人。
（二）謝南生、甲○○二人於九十八年八月九日下午三時許，由
      謝南生駕駛前開車號自小客車搭載甲○○，至位於臺北市
      萬華區○○○路一０二巷二號由孫朱生妹經營之「泰元當
      舖」，謝南生將摩星石一枚及偽造之保證書交付予甲○○
      ，共同基於行使偽造私文書及詐欺取財之犯意聯絡，由甲
      ○○持入該當舖內進行典當，甲○○持該摩星石向孫朱生
      妹佯稱為在美國的兒子贈與之真鑽，並出示偽造ＪＩＩ之
      鑽石保證書（編號：６７５１２６）以取信孫朱生妹，孫
      朱生妹見有保證書誤以為真鑽，因而陷於錯誤而同意典當
      ，雙方協議典當金額為五萬元，甲○○將摩星石交予孫朱
      生妹，並取得現金五萬元。甲○○詐騙得逞後即告知在外
      車上等待之謝南生，謝南生遂提議再行典當一枚摩星石，
      雙方商議妥仍承前開詐欺取財及行使偽造私文書之犯意聯
      絡，甲○○於約三十分鐘後，續持一枚摩星石進入「泰元
      當舖」內，向孫朱生妹佯稱為其妻子所贈，並提出偽造Ｇ
      .Ｉ.Ｄ鑑定書（編號２２５２６８號）一紙，孫朱生妹仍
      不疑有他而陷於錯誤，誤以為真鑽，雙方協議典當金額為
      六萬元，甲○○取得前開金額後均交付予謝南生，謝南生
      將一成佣金一萬一千元當場交付予甲○○，至翌日孫朱生
      妹持該甲○○所典當二顆摩星石至位於臺北市○○路六號
      八樓「中國寶石顧問有限公司」進行鑑定，鑑定結果為Ｓ
      ＹＮＴＨＥＴＩＣ  ＭＯＩＳＯＮＩＴＥ人造碳矽石（俗
      稱摩星鑽），才知遭騙。
（三）謝南生復計畫南下臺南、高雄地區進行典當、販售摩星石
      ，分別聯繫甲○○、乙○，三人約定於九十八年八月二十
      一日八時許，在臺北市萬華火車站前等待，該日僅乙○及
      友人沈劉玲準時赴約，甲○○因遲到而自行另搭乘高鐵至
      臺中後，轉搭火車至臺中火車站後即與謝南生聯繫，謝南
      生另委請真實姓名不詳之男子駕駛車號五Ｈ—九九二二號
      自小客車前往臺中火車站接甲○○，該日晚間即投宿在高
      雄市火車站附近飯店後休息，翌日即八月二十二日當日下
      午，由謝南生駕駛上開車號自小客車，駛至位於臺南縣新
      化鎮○○路二六九號「金玉成銀樓」外，謝南生要求甲○
      ○持男用摩星石至該銀樓販賣，並指示乙○在右前坐處置
      物箱內找事前已準備偽造之鑽石鑑定書，且須找所載克拉
      數與甲○○所持摩星石相當克拉數之鑑定書，乙○即將謝
      南生偽造之記載「ＪＩＩＪＵＢＩＬＬＥ  ＩＮＴＥＲＮ
      ＺＴＩＯＮＡＬ，ＩＮＣ〈６７５１２６號〉」鑽石保證
      書交付予甲○○後，由甲○○持至該店內商議出售事宜，
      甲○○進入該店後與該店負責人陳國鎮表示所持摩星石為
      真鑽，重約一點二克拉，可以出售多少錢，並行使該偽造
      之鑽石保證書予陳國鎮閱覽，因陳國鎮具有寶石鑑定能力
      ，經以放大鏡檢視比對後，確認與保證書所載資料不符，
      而發現甲○○所持之鑽石為俗稱摩星石之假鑽，甲○○得
      悉遭識破而未得逞，佯裝欲報案藉機離去，但陳國鎮已按
      下警報系統報警，經警方到場攔下甲○○，當場扣得甲○
      ○所持有欲以真鑽出售之男用摩星石一只、上開偽造鑑定
      書一紙等物。
（四）嗣因臺灣臺南地方法院檢察署檢察官偵查後，發現甲○○
      係搭乘五Ｈ—九九二二號自小客車至金玉成銀樓，認謝南
      生、乙○等人犯嫌重大，於九十八年九月二十一日通知謝
      南生到庭，經其同意搜索其使用車號五Ｈ—九九二二號自
      小客車，當場扣得如附表二所示之物品，經訊問後認犯罪
      嫌疑重大當庭逮捕並向本院聲請羈押獲准而逐步查悉上情
      。
三、案經臺南縣警察局新化分局報請臺灣臺南地方法院檢察署檢
    察官偵查後起訴，及臺北市警察局萬華分局報請臺灣臺北地
    方法院檢察署檢察官偵查後呈請臺灣高等法院檢察署檢察長
    移轉臺灣臺南地方法院檢察署檢察官偵查起訴，並依職權檢
    舉偵辦，暨追加起訴。
    理  由
壹、證據能力部分：
  一、按刑事訴訟法第一百五十九條之一所規定被告以外之人於
      偵查中向檢察官所為之陳述，除顯有不可信之情況者外，
      得為證據。其立法理由係以偵查中對被告以外之人（含同
      案被告）所為之偵查筆錄，或被告以外之人向檢察官所提
      之書面陳述，性質上均屬傳聞證據，且常為認定被告有罪
      之證據，自理論上言，如未予被告反對詰問、適當辯解之
      機會，一律准其為證據，似與當事人進行主義之精神不無
      扞格之處，對被告之防禦權亦有所妨礙，然刑事訴訟法規
      定檢察官代表國家偵查犯罪、實施公訴，依法有訊問被告
      、證人、鑑定人之權，且實務運作時，偵查中檢察官向被
      告以外之人所取得之陳述，原則上均能遵守法律規定，不
      致違法取供，其可信性甚高，為兼顧理論與實務，而對被
      告以外之人於偵查中向檢察官所為之陳述，除顯有不可信
      之情況者外，得為證據。乃同法第一百五十九條第一項所
      謂得作為證據之「法律有規定者」之一，為有關證據能力
      之規定，係屬於證據容許性之範疇。而被告之反對詰問權
      係指訴訟上被告有在公判庭當面詰問證人，以求發現真實
      之權利，此與證據能力係指符合法律所規定之證據適格，
      而得成為證明犯罪事實存在與否之證據資格，性質上並非
      相同。是被告謝南生選任辯護人主張被告甲○○於偵查中
      經檢察官訊問所為陳述無證據能力，顯屬無據。
  二、復查，被告謝南生及選任辯護人、被告甲○○及乙○等人
      對於本院以下所引用之證據資料資料，均不爭執其證據能
      力，本院審酌該等言詞供述及書面作成時之狀況，並無不
      宜作為證據之情事，依刑事訴訟法第一百五十九條之五第
      二項規定，均得作為證據。
貳、本院得心證之理由：
  一、有關被告甲○○部分：
      上開事實，業據被告甲○○於警、偵訊及本院審判中均坦
      承無訛，核與證人即被害人梁智傑、孫朱生妹、陳國鎮等
      人指述遭詐騙之情形相符（分別見警卷第八頁至第、九十
      八年偵字第一一九七五號偵查卷第二六頁及該頁背面、九
      十八年偵字第二二０五九號偵查卷第四頁至第六頁調查筆
      錄、第二四頁至第二五頁訊問筆錄，本院刑事卷第二卷第
      三一八頁至第三二０背面審判筆錄），復有證人即共犯乙
      ○、林智平、鍾敬軍，與證人即臺南市珠寶金飾學術研究
      會理事長吳亮錦等人陳述甚詳，並扣得被告等人於九十八
      年八月九日及同年月二十二日進行典當所持偽造之ＪＩＩ
      鑽石保證書（編號６７５１２６號二紙，編號２２５２６
      ８號一紙）共三紙，及摩星石一顆等物，有刑案現場照片
      二幀、臺南縣警察局新化分局新化派出所扣押物品目錄表
      、泰元當舖收當物品登記簿、中國寶石顧問有限公司出具
      鑑定書、收當物品列印報表等均附卷可憑，堪認被告甲○
      ○自白事實與事證相符，堪以採信。
  二、有關被告謝南生、乙○部分：
  （一）訊據被告謝南生、乙○二人分別陳述如下：
    １、被告謝南生固坦承：伊確實有將真正鑽石鑑定書進行彩
        色影印後護背並交付予被告甲○○，並有向證人鍾敬軍
        購買摩星石，且曾將摩星石交付予被告甲○○，及於九
        十八年八月二十二日駕駛車號五Ｈ—九六六二號自小客
        車搭載被告甲○○等情。被告乙○亦坦承上情無訛，但
        均否認犯有詐欺取財罪及刑事偽造私文書罪，被告謝南
        生辯稱：伊有將摩星石批售給被告甲○○，時間與地點
        不一，有時在北部，有時在中部、南部，都是被告甲○
        ○先打電話給伊說摩星石售完，還要再批購，然後雙方
        約在某一地點，或為某市市區○○○○○道，批完後伊
        就等被告甲○○，伊開車載被告甲○○去車站。伊從來
        沒有去過麻豆來來當舖，僅有一次，被告甲○○人在麻
        豆要向伊批購摩星石二顆，然後叫伊在加油站等待，被
        告甲○○久去未歸，伊即開車尋找被告甲○○，最後以
        電話聯繫後才找到被告甲○○，當時被告甲○○在馬路
        上行走，伊即開車過去載被告甲○○去車站，僅如此而
        已，並未開車載被告甲○○去來來當舖，伊記得於九十
        八年七月一日下午二點多其人在臺北，並未駕車載被告
        甲○○到臺南縣來來當舖，另九十八年八月九日下午三
        時許，伊人駕車至中和找朋友，亦未與被告甲○○在一
        起，雖於九十八年八月二十二日載被告甲○○、乙○二
        人至臺南縣金玉成銀樓，但伊完全不知被告甲○○要做
        何事。且自九十八年五月份起，被告甲○○向伊借用車
        號五Ｈ—九九二二號自小客車約有十餘次，被告甲○○
        顯然利用伊借用車輛之機會，到處犯案，而伊所批給被
        告甲○○摩星石，伊並不知被告甲○○會拿去當鋪典當
        ，且伊自始批售摩星石給被告甲○○時即簽立切結書，
        要求被告甲○○不可將摩星石以真鑽方式在外行騙，一
        切在外行為與伊均無關係，且被告甲○○不止一次向伊
        索回切結書，有二張切結書已經被被告甲○○拿回去了
        ，伊才開始懷疑被告甲○○可能在外行騙，因此就不再
        批售摩星石給被告甲○○，另伊有將真鑽鑑定書拿去彩
        色影印後護貝起來，目的是為在外招攬生意所用，並非
        預備供犯罪所使用，且將真正鑽石鑑定書拿去彩色影印
        護背起來並不違法。被告甲○○有向伊索取該真鑽鑑定
        書彩色影本，被告甲○○表示因將摩星石賣給朋友，朋
        友愛面子、愛裝闊，想要用真鑽鑑定書的彩色影本在外
        炫耀，而向伊要真鑽鑑定書彩色影本，以及說有認識賭
        場裡的大客戶要買真鑽，因而交付多份真鑽鑑定書彩色
        影本給被告甲○○，伊並不知被告甲○○實際是拿去配
        合摩星石去為行騙行為，且被告甲○○取得後不會自己
        去彩色影印嗎。若本案為伊所主使，則怎會讓被告甲○
        ○等人知悉伊之姓名、住址與來歷，此外，被告甲○○
        尚欠伊貨款三萬八千五百元及借款一萬元等款項，多月
        未還，經伊多次催討，被告甲○○對伊心生怨隙，且為
        圖交保及從輕量刑，而編造誣陷伊之詞甚明。所犯詐欺
        及行使偽造私文書之罪者，均為被告甲○○及其友人的
        個人行為，均與伊無關，伊從未曾拿所欲批售的摩星石
        及真鑽鑑定書之彩色影本去向任何珠寶店或當舖販售、
        典當過，因此可認被告謝南生並無詐欺及行使偽造、變
        造文書之罪。典當、販賣，被告甲○○有同意，並簽立
        一紙證明給伊，伊並不知被告甲○○仍拿這些向伊所批
        的摩星石到珠寶店行騙，伊是被利用，另伊並不知被告
        乙○有無拿伊出售的摩星石去典當。至於扣案二顆摩星
        石均為伊合法購買尚未批售出去的最後二顆，均為伊合
        法之物云云；選任辯護人以：（１）有關行使偽造私文
        書部分：本案所查扣之所有保證書，均是以真正保證書
        進行彩色影印後護背，其內容並無虛偽，原本亦為有權
        利之人所製作，參照最高法院六九年臺上字第三一九一
        號判決意旨，被告謝南生將真正保證書進行彩色影印後
        護背，並無偽造文書之問題，公訴意旨認被告謝南生偽
        造私文書顯有誤會。（２）有關詐欺取財部分：被告謝
        南生並未於九十八年七月一日下午及九十八年八月九日
        開車載送被告甲○○至來來當舖、泰元當鋪。被告謝南
        生雖然有將真鑽保證書彩色影本交予被告甲○○，但交
        付原因並非為詐騙，而是因被告甲○○表示有朋友要買
        真鑽，被告謝南生研判被告甲○○常出入賭場，賭場中
        必有贏錢之人，故可能因此購買真鑽，而希望被告甲○
        ○幫忙推銷，因此交付真鑽保證書彩色影本。被告謝南
        生為一珠寶買賣商，須推銷珠寶、鑽石，而鑽石保證書
        猶如鑽石的身分證，一般一顆鑽石只會開立一份保證書
        ，被告謝南生為推銷鑽石，常常要出示保證書，為避免
        反覆使用使保證書殘破，所以被告謝南生會將保證書彩
        色影印並護貝，以供推銷時使用，如有客戶要幫忙推銷
        鑽石，被告謝南生也會交付保證書影本，所以才會影印
        多份保證書備用，保證書與保證書影本並不相同，一般
        客戶可以分辨，被告謝南生並無詐欺之意思。另被告謝
        南生確實有交付摩星石予被告甲○○，此係因被告甲○
        ○向被告謝南生購買，摩星石並非違禁品，為市面上流
        通之人工寶石飾品，任何人均可合法販售，被告謝南生
        將摩星石販賣給被告甲○○並無詐欺之犯意，也因為摩
        星石的外觀極像真鑽，被告謝南生唯恐被告甲○○用以
        欺騙他人而要求被告甲○○書立切結書，要求被告甲○
        ○不可在外以真鑽銷售，此有被告甲○○簽立之切結書
        在卷可參，並按共同被告所為不利於己之陳述，但仍須
        調查其他必要之證據，以察其是否與事實相符，自難專
        憑共同被告不利於己之陳述為其他共同被告犯罪事實之
        認定，而本案僅有共同被告甲○○所為不利於己之自白
        ，並無其他補強證據，被告謝南生如有詐欺，則所交付
        被告甲○○之鑽石保證書影本資料上所載克拉數與摩星
        石之實際克拉數會相同，但所交付之摩星石克拉數與保
        證書影本資料上所記載克拉數完全不同，則需詳查等語
        為被告謝南生辯護。
    ２、被告乙○就追加起訴書犯罪事實一之（一）部分之犯行
        坦誠不諱，但就追加起訴犯罪事實一之（二）部分雖坦
        承於九十八年八月二十二日有與被告甲○○及友人沈劉
        玲等人一同搭乘由被告謝南生所駕駛五Ｈ—九二二二號
        自小客車至臺南縣新化鎮金玉成銀樓典當摩星石等情無
        訛，但就此部分犯罪事實則否認有何共犯行使偽造私文
        書及詐欺取財未遂犯行，辯稱：九十八年八月二十二日
        雖與被告甲○○、謝南生、沈劉玲等人一同南下臺南，
        伊與友人沈劉玲是搭便車要到臺南玩，事前並不知被告
        甲○○要典當摩星石，被告甲○○是臨時才告知伊的，
        當天被告甲○○叫被告謝南生載至金玉成銀樓後就自己
        下車去典當，摩星石及保證書都是被告甲○○自己準備
        好的，並非伊或被告謝南生準備交付給被告甲○○的云
        云。
  （二）經查：
    １、有關上開事實欄所載被告等人持摩星石至前開銀樓或當
        鋪內，佯稱為真鑽並提出被告謝南生所偽造真鑽保證書
        之彩色影印資料，致前開被害人等陷於錯誤，而誤以為
        真鑽，同意典當，並交付典當金額，及於九十八年八月
        二十二日為被害人陳國鎮識破而報警並查悉上情等情，
        業據證人即被害人陳國鎮、梁智傑、孫朱生妹等人分別
        於警、偵訊及本院審判中陳述甚詳。即證人陳國鎮證稱
        ：伊於九十八年八月二十二日下午二時三十五分許，在
        伊經營位於臺南縣新化鎮○○路二六九號之「金玉成銀
        樓」顧店時，被告謝南生駕駛一輛賓士車，被告甲○○
        自該車下來，到伊店內手持一枚鑽石重約一點零二克拉
        ，表示欲販售，並出示一紙ＪＩＩ英文鑽石保證書，詢
        問伊可以賣多少錢，經伊以放大鏡檢視比對後，發現該
        鑽石克拉數與保證書上所載克拉數不符，而發現該鑽石
        為俗稱摩星石的假鑽，並向被告甲○○表示僅值五仟元
        ，被告甲○○發現被識破後，即稱該鑽石有保證書怎可
        能是假鑽，並持行動電話表示要報警，且向外離去，期
        間伊有聽見被告甲○○聯繫其同夥，叫他們趕快走，伊
        即將鐵門關下，並按下警鈴報警，警方到達後有調閱伊
        店內監視錄影帶，發現被告甲○○搭乘五Ｈ—九九二二
        號自小客車來的，警方並於當日下午三時許，在臺南縣
        新化鎮○○路一六０之三號攔到該車，並帶回警局查證
        ，因伊從事金飾珠寶業二十五年，具有專業鑑定能力，
        且日前公會有發文告知有以摩星石冒充假鑽詐騙事宜，
        所以伊會注意等語；證人梁智傑陳稱：伊在臺南縣「來
        來當舖」擔任員工，負責收當業務，於九十八年七月一
        日下午四時許，被告甲○○、乙○二人分持鑽石至店內
        典當，金額共十二萬元，當時甲○○、乙○二人一同入
        內，甲○○先拿出一顆鑽石說要典當鑽石，該鑽石為一
        點五克拉，以二十多萬元購買，且稱如果伊要看保證書
        ，也可以提供保證書給伊看，要當六萬元，乙○在旁邊
        也說也缺一點錢，即將手上所配戴女用鑽戒取下說要一
        起當，因伊不會辨識鑽石之真假、好壞，也看不懂相關
        寶石鑑定書，伊即將該二顆鑽石持至附近銀樓，請銀樓
        人員協助鑑識，銀樓人員表示有點黃、有點瑕疵，但是
        真鑽，伊即同意被告甲○○、乙○二人典當，伊有向被
        告甲○○、乙○二人要證件記載，但因被告乙○表示未
        帶證件，並表示一同記載被告甲○○即可，伊就將典當
        資料均記載由被告甲○○典當，並將典當金額均交付予
        被告甲○○，當時伊並不清楚被告甲○○、乙○二人如
        何前來店裡，因伊店門口有設置監視器，當時伊看監視
        器並未將車停放置在店門口。因在麻豆鎮該處很少接獲
        典當鑽石，但伊一個月內就接獲三件典當鑽石案件，被
        告甲○○、乙○二人來典當是第二次，第一次是一位林
        智平典當鑽石，第三次是於九十八年七月九日由一位李
        麗華一人前來典當鑽石，且據上開典當人身分證資料記
        載戶籍地址均在臺北，所以有懷疑，到第三次李麗華典
        當鑽石後，伊有跟出去看，有見到一臺車接應，當時抄
        錄車號為五Ｈ—九九二二號自小客車，是停在很遠的地
        方接應，如伊當時知道是摩星石不是真鑽，一定不同意
        典當，因伊詢問過摩星石一顆一點五克拉也不會超過一
        萬元，並不值錢，不可能接受這樣的典當等語；證人孫
        朱生妹亦稱：於九十八年八月九日星期日下午三時許，
        伊在經營「泰元當鋪」內，被告甲○○先拿一顆假鑽石
        來典當，並說該鑽石為其在美國兒子贈送，要當七萬元
        ，並拿出保證書給伊看並交給伊，伊說保證書不是ＧＩ
        Ａ國際保證書，被告甲○○表示其提出的ＪＩＩ保證書
        比ＧＩＡ的保證書還好，伊就相信被告甲○○所講的話
        ，且伊說僅同意當五萬元，被告甲○○同意後順利典當
        成交，約隔三十分鐘後，被告甲○○又拿一顆假鑽石進
        來說是他太太的，也出示保證書，伊也相信被告甲○○
        ，雙方同意典當六萬元，因伊年紀大，眼睛看不太清楚
        鑽石角度，且當天星期日附近銀樓沒有開門，無法拿去
        詢問，且被告甲○○有提出保證書就相信，到隔天星期
        一，伊將該二顆鑽戒至中國寶石顧問有限公司鑑定結果
        是俗稱摩星石的人造碳矽石，伊才知道被騙等語（分別
        見警卷第八頁至第、九十八年偵字第一一九七五號偵查
        卷第二六頁及該頁背面、九十八年偵字第二二０五九號
        偵查卷第四頁至第六頁調查筆錄、第二四頁至第二五頁
        訊問筆錄，本院刑事卷第二卷第三一八頁至第三二０背
        面審判筆錄）。證人梁智傑雖證稱在第三次於九十八年
        七月九日由共犯李麗華持摩星石典當後，因心生懷疑而
        跟出查看，發現接應車輛為五Ｈ—九九二二號自小客車
        ，並看見是由被告甲○○駕駛等語，但經詰問證人梁智
        傑於該日所看見車輛駕駛者時，則表示沒有辦法確認是
        被告甲○○，僅乍看之下認為像是被告甲○○等語，顯
        見證人梁智傑，對於其在九十八年七月九日所見駕駛五
        Ｈ—九九二二號自小客車之駕駛者並無法確認為被告甲
        ○○，且證人梁智傑陳稱該接應車輛停放地點較遠與一
        般典當客人將車輛停放店門口不同等語，即當時車輛停
        放較遠，證人梁智傑可否在有一定距離下，且有車窗相
        隔得以明確辨識駕駛者為何人，實不無疑義。是證人梁
        智傑此部分陳述，尚不明確，且亦無法因之即可推論出
        於九十八年七月一日、八月九日所進行典當均是由被告
        甲○○向被告謝南生借用車輛進行典當摩星石乙節，故
        難為有利於被告謝南生之認定。
    ２、復查，被告謝南生、甲○○二人於九十八年八月九日持
        摩星石二顆至「泰元當舖」典當，及被告三人於同年月
        二十二日持摩星石及偽造鑽石鑑定書至金玉成銀樓販售
        ，分別經鑑定後，確認均非真鑽而為人造碳矽石乙節，
        亦經證人即鑑定被告等人持至金玉成銀樓之摩星石之吳
        亮錦證稱：伊為臺南市珠寶金飾學術研究會理事長，從
        事珠寶、鑽石等鑑定，約有十五年，鑑定方式是以儀器
        來進行，伊有鑑定被告等人持至金玉成銀樓之物確為合
        成碳矽石，目前銀樓業者並未販售合成碳矽石，都是賣
        真鑽，目前臺灣僅有一家公司在販售合成碳矽石，但都
        是作為教學使用，有關鑽石鑑定書部分，較有名者為美
        國出具之Ｇ.Ｉ.Ａ、英國出具之Ｇ.Ｅ.Ｍ—Ａ，中國則
        為Ｇ.Ｉ.Ｃ，目前臺灣並無固定的鑑定書，有關ＪＩＩ
        英文版的鑽石鑑定書內容是針對某一顆真正鑽石做鑑定
        ，內容均是針對鑽石不是合成碳矽石，因合成碳矽石不
        會有四Ｃ之內容，因不是真鑽，一般人不會需要鑑定書
        ，該鑑定書上有記載四Ｃ，即顏色、淨度、重量、切工
        等均是針對真鑽鑑定，且伊鑑定扣案合成碳矽石，與該
        鑑定書所載之尺寸並不同，每一顆真鑽，都會有一份鑑
        定書，每份鑑定書的編號均不同等語甚詳（見九十八年
        偵字第一一九七五號偵查卷第一一七頁至第一一九頁訊
        問筆錄），被告三人於上開事實二之（一）至「來來當
        舖典當摩星石部分，亦有證人梁智傑提出典當物品相片
        二幀、指認被告乙○一同前往典當之指認單及來來當舖
        九十八年七月一日當單各一紙可按，而該二顆典當物經
        送請鑑定人吳亮錦以紅外線光譜儀檢測ＦＴＩＲ，鑑別
        結果均為合成碳矽石亦有鑑定人吳亮錦出具之鑑定書二
        份均在卷可憑（附於警卷第四十頁至第四四頁）。被告
        謝南生、甲○○二人於上開事實二之（二）至「泰元當
        舖」典當二顆鑽戒部分，亦有證人孫朱生妹提出指認典
        當之被告甲○○口卡單、泰元當舖收當物品登記簿各一
        紙、被告甲○○交付之偽造ＪＩＩ鑽石鑑定書、典當摩
        Ｇ.Ｉ.Ｄ鑽石鑑定書各一份，摩星石相片一幀、中國寶
        石顧問有限公司鑑定鑑定該二顆摩星石鑑定結果報告二
        張均附卷可按（附於臺灣臺北地方法院檢察署九八年偵
        字第二二０五九號偵查卷第十一頁至第十七頁）；另被
        告三人於上開事實二之（三）至金玉成銀樓欲典當摩星
        石時，為警查獲，當場扣得如附表壹編號二所示物品，
        有臺南縣警察局新化分局新化派出所扣押物品目錄表一
        紙、扣押物品相片二幀在卷可按（附於警卷第十九頁至
        第二一頁）。
    ３、被告謝南生、乙○與被告甲○○、林智平等人共組以廉
        價摩星石搭配偽造之鑑定書至各銀樓、當鋪，佯稱為真
        鑽進行典當，或將已典當至當鋪之摩星鑽向欲購買鑽石
        之友人佯稱為真鑽，已經由當鋪業者鑑定，將當票交付
        不知情友人付款前往贖回，亦有證人即共犯甲○○、乙
        ○、林智平等人證述甚詳，即證人甲○○於警、偵訊及
        本院審判中均陳述明確，其於九十八年八月二十三日檢
        察官偵查中即陳：「‧‧‧（問：鑽石來源？）是一位
        謝南生拿給我的。九十八年八月九日當天謝南生載我到
        當鋪後，先拿一顆鑽石給我，要我賣五萬元以上，過了
        半小時以後又拿另外一顆進去當。（問：謝南生為何要
        拿鑽石給你去賣？）因為我最近沒有工作，我跟地下錢
        莊借錢，沒有辦法才去找謝南生。（問：你是否知道鑽
        石是假的？）謝南生有跟我講鑽石有分三個等級，這個
        鑽石可以賣到五萬元以上，可能是中等的。（問：你去
        找謝南生時是否知道他是做何工作？）他有給我一個名
        片，電話是０九八六那支，他有跟我講過，他是做珠寶
        生意，如果我有需要的話，珠寶可以讓我賣，但珠寶我
        賣不出去，最後他才載我去當鋪。（問：這一次在當鋪
        賣了十一萬元，如何分帳？）我每賣一顆就拿一成，第
        一顆謝南生拿五千元給我，第二顆謝南生拿六千元給我
        。‧‧‧」等語；於九十八年九月二十一日檢察官偵查
        中亦稱：「‧‧‧（問：你拿一顆假鑽典當，你可以抽
        多少錢？）每賣一萬我可以抽一千，我總共抽十萬左右
        。（問：一顆最多賣多少？）最多一顆賣十萬，最少賣
        五萬。（問：謝南生何時開始帶你賣？）大約是九十八
        年五月初開始。（問：謝南生每次要賣鑽石如何跟你聯
        繫？）他會先打電話給我，我們會約在萬華車站，他再
        來載我。（問：點當的當鋪地點，是何人選的？）是謝
        南生挑選的，每次都是他開車載我，到當舖或銀樓門口
        ，我才進去賣。（問：萬華泰元當鋪那次，為何典當兩
        次？）因為被害人相信我，買賣第一顆成功，謝南生就
        叫我再拿一顆進去賣。（問：當天在新化鎮另外兩名女
        生是何人，你們賣假鑽集團還有哪些人一起賣？）那兩
        名女生一個是謝南生的同居人，另一個是他同居人的妹
        妹。（問：我是有聽過還有其他人幫謝南生賣，但是我
        不知道是誰。新化那件發生時，在謝南生車子行李箱有
        發現很多假鑽石，警察不知道要如何處理，謝南生趁警
        察不在旁邊時跑來跟我說叫我承擔起來，所以我在警察
        筆錄時就沒有說到他，警察沒有辦法扣留他，就叫他走
        了。後來移送地檢署時我才承認。（問：謝南生的假鑽
        來源？）我不知道，貨源都是謝南生供應的。」等語；
        於九十八年九月二十三日經檢察官指示司法警察進行詢
        問，證人甲○○亦陳：「‧‧‧（問：你於九十八年八
        月二十二晚間八時在本分局新化派出所製作之第一次筆
        錄是否實在？）不實在。（問：何處不實在未據實陳述
        ？）我所要販賣的鑽石戒指來源係錯誤的。（問：何處
        錯誤請詳述之？）我於九十八年八月二十日晚上九時許
        ，接獲謝南生以0000000000號行動電話聯絡
        ，謝南生要我於九十八年八月二十一日八時在臺北市萬
        華火車站等他，當日我赴約時超過約定時間，我就搭乘
        高鐵至烏日車站後再搭乘電聯車至臺中火車站，打電話
        聯絡謝南生，其叫綽號「小韓」之年籍不詳男子駕駛車
        號五Ｈ一九九二二號自小客車到車站接我，然後其搭載
        我至臺南市過一夜，於二十二日即由謝南生開車載我到
        臺南縣新化鎮金玉城銀樓前要我下車賣鑽戒，後經該店
        老闆發覺報警將我逮捕。（問：二十二日與你同車之人
        有何人？何人交付何種物品予你？何時交付？）由謝南
        生駕駛車號五Ｈ一九九二二自小客車搭載我及乙○、沈
        劉玲等四人，謝南生將我載至金玉城銀樓前於車輛停好
        後才將欲販賣之戒指給我，另ＪＩＩ保證書是乙○交給
        我，然後由我進入銀樓販賣，他們即在銀樓門口車上等
        我，因我遭逮捕謝南生見到警方前來即將車輛開走。（
        問：何人指使你進入販賣戒指？利益為何？於何時開始
        販賣戒指？你是否知道謝南生要你販賣之鑽戒為假鑽？
        有無遭暴力脅迫參與？）是謝南生要我去販賣戒指，謝
        南生規定每枚鑽戒至少需販賣五萬元，我可抽取一成佣
        金，我於九十八年五月初與謝南生認識後，第一次於九
        十八年五月七日在臺北市內湖區義興當舖典當成功，至
        今我共幫謝南生成功賣出約十八枚鑽戒，我是到我遭逮
        捕時才知道謝南生要我幫他販賣之鑽戒及交給我之鑽石
        保證書均是假冒的，沒有遭受暴力脅迫。（問：你販賣
        成功之鑽戒金額交予何人？你至今共獲利多少？）我會
        將所得到之金額全數交給謝南生或乙○後再由謝南生將
        應給我之金額交給我，至今我約獲利約十萬元。（問：
        你於九十八年八月十二日到臺南縣麻豆鎮「來來當鋪」
        典當東西？典當何物？）有，典當鑽戒二只。（問：何
        人載你至臺南縣麻豆鎮「來來當鋪」典當？鑽戒係何人
        交予你前往典當？）由謝南生駕駛五Ｈ一九九二二號自
        小客車搭載乙○及我並將所要典當之鑽戒交予我前往典
        當。（問：據臺南縣麻豆鎮「來來當鋪」典當之收當人
        員表示你曾駕駛五Ｈ一九九二二號自小客車搭載李麗華
        前往典當鑽戒一枚，李麗華是否為你同夥？）我沒有搭
        載李麗華至臺南縣麻豆鎮「來來當鋪」典當東西，但我
        曾聽過謝南生說過李麗華於十幾年前就幫他賣寶石，且
        我亦曾見過李麗華所以我認得警方所提供我指認之照片
        。（問：你是否知道有多少人幫謝南生販賣假鑽戒或假
        寶石？）我不知道，因為均是謝南生與我連絡後每次僅
        是我一人前往販賣，所以我認為謝南生除我幫他外尚有
        別人幫他，其中應有李華華及林智平，因我曾聽謝南生
        說過。（問：你與謝南生以該種方式向於何地區當鋪典
        當成功？）警方提示我的典當資料中筆數八至二十均是
        ，其他我就無法交代清楚，因為都是謝南生載我去的。
        於同年九月二十四日具結後證稱：「‧‧‧（問：你總
        共拿假鑽賣幾個地方？）總共有幾個地方我忘記了，但
        是當時我只記得謝南生總共拿十八顆鑽石及不知道幾張
        保證書給我，每次都是謝南生帶我去典當的，‧‧‧（
        問：你拿一顆假鑽典當，你可以抽多少錢？）答：每賣
        一萬我可以抽一千，我收益總共抽十萬左右。謝南生是
        在每次我賣掉後，就將錢交給乙○算錢，然後謝南生就
        會將我該得的錢交給我，過一段時間，會再找我。（問
        ：一顆最多賣多少？）最多一顆賣十萬，最少賣五萬。
        （問：謝南生何時開始帶你賣？）謝南生第一次帶我到
        內湖典當沒有當成，大概是九十八年五月初開始。（問
        ：謝南生每次要賣鑽石如何跟你聯繫？）他會先以他使
        用的0000000000號、0000000000
        號及0000000000號的電話打我使用的電話0
        000000000號電話給我，我們會約在萬華車站
        ，他再來載我。（問：典當的當鋪地點，是何人選的？
        ）是謝南生挑選的，每次都是他開車載我，到當鋪或是
        銀樓門，我才進去賣。他好像之前已經有去當過，看當
        鋪很好當，所以才又叫我去。他還說他的鑽戒很好當，
        老闆檢測會過。（問：萬華泰元當鋪那次，為何典當兩
        次？）當天當鋪的老闆娘說沒有檢測筆可以檢測，所以
        我當完第一顆後，有告訴謝南生，被害人很相信我，謝
        南生就叫我再拿第二顆進去賣。（問：當天在新化鎮另
        外兩名女生是何人，你們賣假鑽集團還有哪些人一起賣
        ？）那兩名女生一個是謝南生的同居人，另一個是他同
        居人的妹妹。我是有聽過還有其他人幫謝南生賣，但是
        我不知道是誰。新化那件發生時，在謝南生車子行李箱
        有發現很多假鑽石，警察不不知道要如何處理，謝南生
        趁警察不在旁邊時跑來跟我說叫我承擔起來，所以我在
        警察筆錄時就沒有說到他，警察沒辦法扣留他，就叫他
        走了，後來移送地檢署時我才承認。（問：謝南生的假
        鑽來源？）我不知道，貨源都是謝南生供應的。‧‧‧
        （問：謝南生遭檢察官搜索扣押彩色影印拷貝的鑑定書
        與保證書，謝南生陳述是你要他拷貝的，且是他拷貝好
        後還沒有給你的，對謝南生陳述有何意見？（答：我沒
        有叫他拷貝，每次要去賣的時候，是他拿一個鑽戒及一
        張保證書。（問：該詐騙集團中除你與謝南生是否還有
        其他人？）據我所知還有李麗華、乙○、林智平。我猜
        測他們應該和我一樣，都是下去典當，我是沒有和他們
        一起去典當過。（問：麻豆來來當鋪乙○不是有與你一
        起去？）那次乙○有跟我下去，他說那顆鑽石是他的，
        他要當，當時我當成功，所以他說他也要當，當時乙○
        說要寫在一起，所以當票才都是我的。（問：當天李麗
        華與林智平有沒有去？）答：沒有。（問：每次謝南生
        載你去典當都是開查獲當天的賓士車去的？）之前都是
        開車號八一九一裕隆的車子，是後才開五Ｈ一九九二二
        號的賓士車。」等語；於同年十月九日警詢中仍陳稱：
        「‧‧‧（問：你第一次及第二次所製作之筆錄是否實
        在？）第一次不實在，第二次實在。（問：你於九十八
        年七月一日至臺南縣麻豆鎮「來來當鋪」所典當之鑽戒
        二只（男、女戒各一只）是否為你所典當？）男戒是我
        所典當另女戒係乙○所典當。（問：當時典當情形如何
        ？）當時我先進入當舖典當男戒，老闆即拿該男戒鑑定
        後返回當鋪內詢問我要典當多少金額，我表示六萬元，
        老闆即答應我，後因乙○見老闆未帶警察返回即下車進
        入當鋪表示所拿之女戒亦要典當六萬元，老闆也答應，
        但因乙○稱其未攜帶身分證件所以登記於我的名義下。
        （問：你與乙○在臺南縣麻豆鎮「來來當鋪」所典當之
        鑽戒所得十二萬元交予何人？所得到之利益為何？）我
        回到五Ｈ一九九二二號自小客車上後，即將十二萬元交
        給謝南生，而謝南生即將錢交給乙○清點後，數目正確
        後再交謝南生，由謝南生抽出一萬二千元給我及乙○平
        分當佣金。（問：當日在五Ｈ一九九二二號自小客車上
        尚有何人？典當成功後你們前往何處？）當日謝南生開
        車，車上有我、乙○及李麗華等人，典當成功後謝南生
        即搭載我們至臺南市火車站附近飯店居住一夜，後因典
        當佣金問題，因我認為乙○以我名義典當鑽戒所得之佣
        金應該歸我，而發生爭執，所以當天下午我即自行搭乘
        和欣客運返回臺北。（問：你於何時發現幫謝南生所販
        賣典當之鑽戒係合成鑽？）我幫謝南生販賣典當鑽戒大
        約共十八顆，我幫他販賣、典當至第五顆時就覺得奇怪
        ，所以我就詢問謝南生為何要我幫他典當鑽戒，他回答
        我說所販賣典當之鑽戒係美國合成之人工鑽戒，且有拿
        鑽石鑑驗書給我觀看但因我看不懂所以作罷，謝南生有
        告訴我成本約三萬五千元至四萬元，所以販賣典當時價
        錢至少五萬元，且規定我如未販賣典當五萬元時須打電
        話給他。（問：據謝南生供稱你所販賣典當之鑽戒係其
        以一萬九千元至二萬一千元不等之價格批發給你共七顆
        且均是現金交易，你作何解釋？）我根本沒有錢購買謝
        南生所要販賣、典當的鑽戒，我只是幫他販賣、典當鑽
        戒抽取佣金。（問：你前往販賣典當鑽戒之銀樓或當鋪
        是否為你所選擇前往？）均是謝南生搭載我前往的，所
        以目標均是謝南生所選定。（問：謝南生如何選擇目標
        ？）據我了解其所載我前往之目標，之前即有別人販賣
        典當成功過，因為目標沒有鑽石測試筆所以成功機率很
        大。（問：你於該詐欺集團中所擔任角色為何？謝南生
        擔任何種角色？乙○擔任何種角色？）我及乙○均是進
        入店內販賣、典當，謝南生則是負責駕車及老闆。（問
        ：另據你所知該集團中尚有何人？）林智平、李麗華。
        （問：你與謝南生有無仇恨或金錢糾紛？）均沒有。（
        問：你於九十八年八月九日下午三時許，前往臺北市萬
        華區○○○路一０二巷二號「泰元當鋪」所典當之鑽戒
        二只，係何人搭載你前往典當？當時尚有何人？）答：
        謝南生駕駛五Ｈ一九九二二號自小客車載我前往，當時
        車上有乙○，我典當成功後將錢交予乙○清點後其再將
        錢交予謝南生，我再向謝南生抽取一萬一千元。‧‧
        ‧」；於同年十月十六日具結後證述：「‧‧‧（問：
        你所拿去當鋪典當的碳矽石及保證書都是何人交給你？
        ）碳矽石是謝南生拿給我的，保證書是乙○從謝南生那
        裡拿給我的，拿給我的時候謝南生會看保證書上的重量
        ，確定與我要典當的碳矽石重量一樣，才交乙○，然後
        乙○才拿給我。（問：是否知道拿去典當的都是碳矽石
        不是真鑽？）是，我知道是假鑽。（問：謝南生的假鑽
        還來？）我不知道。我知道他原來拿的是裸假鑽，之後
        才拿去加工製做戒指。（問：去萬華泰元當鋪及麻豆來
        來當鋪及新化金玉成銀樓時，謝南生、乙○是否都有去
        ？）有，他們都有在車上。（問：為何特別要到麻豆與
        新化典當？）因為謝南生說他與林智平曾經有去『來來
        當鋪』典當成功，他說『來來當鋪』沒有測試的儀器，
        所以才帶我去『來來當鋪』典當。新化那家銀樓之前他
        也有去過，所以才帶我去。（問：謝南生與乙○關係？
        我所知道他們好像是同居人。‧‧‧」等語；於本院審
        判程序中亦證稱：「‧‧‧（問：你說九十八年七月一
        日下午你與乙○到麻豆來來當舖，你與乙○各當一枚男
        戒與女戒，當天你們是怎麼聯絡會面到麻豆的？）那天
        是謝南生開他的賓士車載我跟乙○南下，是當天下來，
        之前謝南生曾經載我到過來來當舖，因為老闆不在，謝
        南生給我老闆的電話，我打電話給老闆，老闆要我去附
        近的檳榔攤找他父母親，老闆的母親說老闆要禮拜一才
        會回來，我就打電話給謝南生要他車子繞過來載我，所
        以我們隔幾天又再下來，謝南生先帶我們到別的地方，
        才到臺南，謝南生開車載我與乙○到來來當舖，謝南生
        說之前林智平在那裡當過很好當，在我下車時謝南生給
        我一枚男戒，鑑定書是由乙○拿給我的，是謝南生叫乙
        ○看重量是否相同，找重量相同的鑑定書給我，我就拿
        著男戒及鑑定書下車進入來來當舖，跟老闆說我要當男
        戒，大約當五到六萬，老闆就騎機車拿男戒到外面鑑定
        ，當天我下車時乙○有無拿鑑定書給我，我不記得了，
        我可能搞忘記了，當時老闆拿男戒去鑑定的時候，乙○
        還在車上，之前謝南生有跟我說如果老闆拿摩星石去鑑
        定回來沒有問題，表示可以典當成功，所以老闆鑑定回
        來問我要當多少錢，我打電話問謝南生要當多少錢，謝
        南生說他四萬買的，至少要當五萬，我就問老闆要當六
        萬，老闆說可以，我又打電話跟謝南生說當六萬，乙○
        就進來，手上拿著一枚女戒說要當五萬，乙○沒帶證件
        ，老闆要她拿證件，乙○就說用我的名字寫當票，老闆
        並沒有拿乙○的女戒出去鑑定，就直接收當，當五萬元
        ，只有寫一張當票，共當十一萬元，有扣掉利息，老闆
        實付多少錢我忘記了，我把當票先交給謝南生，錢交給
        乙○，乙○在車上清點無誤，再把錢交給謝南生，謝南
        生再拿一成佣金好像是六千元給我，當天沒有直接回臺
        北，去哪裡我忘記了。（問：你所使用的000000
        0000號電話於九十八年八月二十日、二十一日及二
        十一日均有與謝南生所使用的0000000000號
        及0000000000號行動電話非常密集的通聯，
        互為發話與受話，你們是為何事聯絡？〈提示本院第一
        卷第一八０頁至第一八五頁〉通聯紀錄）在出事的前幾
        天，謝南生有約我一起南下，叫我在萬華車站等候，但
        我來不及，所以我坐高鐵從臺北到臺中，我在臺中有打
        電話給謝南生，他要我在臺中火車站會合，是謝南生的
        朋友開車，也是開謝南生的賓士車，車上還有沈劉玲、
        乙○、謝南生及他開車的朋友共五人，我們就直接到高
        雄，謝南生的朋友當天晚上自己回臺北，第二天我們約
        李麗華到高雄會合，我們當天有在高雄四處典當，都沒
        有成功，當天是我與李麗華輪番下車到當舖典當，所以
        我才會與謝南生一直有密集的電話聯絡，謝南生在車上
        等候我典當的消息，那天晚上我們到高雄的華南大舞廳
        跳舞，謝南生請客，當天晚上住在高雄火車站附近的飯
        店，之間也有到鳳山、岡山等地去典當摩星石，也都沒
        有成功，因為沒有佣金可賺，李麗華就先離開，我們準
        備要回臺北，我就說到新營看看，新營是我太太的娘家
        ，我認識那邊一些銀樓，可是謝南生開車載我們到新化
        ，看到金玉成銀樓，謝南生就叫我下車，我在車上時，
        謝南生就拿一枚男戒給我，謝南生要乙○在車上找一張
        跟我典當的男戒重量相同的保證書給我，乙○有拿給我
        ，這次我確定乙○有拿保證書給我，剛才我講來來當舖
        那次，我不太記得乙○有無拿保證書給我，但這次我確
        定乙○有拿保證書給我，我拿了男戒與保證書就一個人
        進金玉成銀樓，謝南生、乙○、沈劉玲都在車上等。（
        問：來來當舖受僱人梁智傑說你與乙○一起進入來來當
        舖，你先說要當一枚男戒，乙○接著拿出女戒說也要一
        起當，與你剛才所述你與乙○是先後進入當舖典當不同
        ，請說明？）我記得是我先進來來當舖，老闆拿去外面
        鑑定回來，問我要當多少錢，我打電話給謝南生，之後
        乙○才進來，至於老闆有沒有再把乙○的女戒拿去鑑定
        ，我忘記了。（問：是否記得乙○當時如何跟來來當舖
        店員說典當女戒之事？）我跟當舖的人說乙○是跟我一
        起來的，乙○當時有說要當五萬，乙○跟老闆說她也要
        用錢，錢不夠要借五萬，老闆有說三個月沒來回贖就流
        當，要預扣一個月利息。（問：你們去典當摩星石時，
        都是謝南生開車，他的車都停在何處？）都停在店的對
        面或是前面一點。（問：為何不停在店門口比較方便？
        ）謝南生都是停在店門口讓我下車，下車之後就把車開
        走，他每次都這樣，我不知道為什麼不停在店門口。（
        問：八月二十二日當天乙○是否知道你們要去典當摩星
        石？）是。（問：八月二十二日之前，你們從臺台北下
        來高雄、臺南，四處典當的時候，乙○在哪裡？）都在
        車上，謝南生開車，她坐在右前座，她負責清點典當的
        錢，因為謝南生開車不方便。（問：八月二十二日出事
        之前，你們有無典當成功？）典當沒有一次是成功，但
        有賣給銀樓成功過，有很多次，但是我對路及銀樓都不
        熟，我不記得去那間銀樓賣。（問：你們四處典當或賣
        摩星石時，謝南生與乙○如何分配工作？）謝南生負責
        開車，他有一個小盒子裡面裝摩星石，他自己將摩星石
        交給我，謝南生將摩星石的重量告知乙○，叫乙○找出
        重量相同的保證書，把保證書拿給我，我下車拿去典當
        或賣，我典當或賣出的金額就把現金交給乙○，由乙○
        點算，她點算之後交給謝南生，謝南生再把一成佣金給
        我。（問：是誰選的銀樓或當舖？）全部都是謝南生開
        車去選的，謝南生如何知有這些銀樓、當舖的資訊我不
        曉得。」等語；證人乙○於通緝到案後於檢察官偵查中
        證稱：「‧‧‧（問：與謝南生關係？）男女朋友，從
        九十八年六、七月開始交往。（問：甲○○是否認識？
        ）認識，他也是跟我一樣去出面典當人工碳矽石（俗稱
        摩星鑽）的人。（問：典當一顆人工碳矽石成功獲利？
        ）謝南生會給我典當價的一成，馬上當場拿現金給我。
        （問：總共典當多少顆人工碳矽石？）十幾顆。（問：
        共有幾人從事該典當人工碳矽石？）我、李麗華、甲○
        ○及林智平。（問：你拿去典當的人工碳矽石何來？）
        謝南生給我的，是他叫我去當的，當時都是他負責開車
        ，找當鋪叫我們下車去當，他會先約我，有時會有其他
        人一起去當。（問：當鋪及銀樓是誰選的？）都是謝南
        生選的。（問：去典當車子都是謝南生開的？）在臺北
        部分是林智平開的，其他地點都是謝南生開車。（問：
        謝南生開何車？）五Ｈ—九九二二號黑色賓士車。（問
        ：九十八年七月一日去來來當舖當人工碳矽石，你是否
        有去？）有，當時我與甲○○一起進去典當，甲○○拿
        男鑽，我拿女鑽，但是當票都是寫甲○○，當天是謝南
        生開車載我們去的。（問：去萬華泰元當舖典當你是否
        有去？）沒有，是甲○○去的。（問：新化金玉成銀樓
        典當，你是否有去？）有，那次是謝南生開車載我們要
        去高雄，因為繞到新化，看到金玉成銀樓，所以謝南生
        就叫甲○○進去典當。（問：〈提示ＪＩＩ鑑定書〉該
        鑑定書何來？）那都是謝南生準備的，要去典當是他會
        拿一顆鑽及一張鑑定書要我們進去典當。（問：總共獲
        利？）近十萬。（問：〈提示甲○○切結書〉謝南生是
        否有讓你寫過切結書？）有，每個人都有寫。（問：本
        件典當案件的主謀是何人？）主謀當然是謝南生。（問
        ：上述是否實在？）實在。」等語；於本院審判程序中
        亦證述：「‧‧‧（法官問：是否認識在庭二位被告〈
        即被告謝南生、甲○○〉？）都認識，是林智平介紹我
        跟謝南生認識‧‧‧。（法官問：林智平介紹你與謝南
        生認識之後，與謝南生都是因何事交往？）我要回去高
        雄看兒子，謝南生就帶我回去。（法官問：是否有跟謝
        南生購買摩星石？）沒有。（法官問：謝南生有無請你
        幫他典當摩星石？）有，一次，就是跟甲○○下去。（
        法官問：陳述幫謝南生典當摩星石情形？）謝南生把摩
        星石拿給我，叫我拿他車上的鑑定書看上面寫幾克拉，
        再交給甲○○，我一起跟甲○○去來來當舖下車典當，
        當了六萬元，謝南生把一成讓我與甲○○分，一成利潤
        是典當後謝南生說就是一成給我們，我分到三千元。（
        法官問：你剛才說看鑑定書上的克拉數是何意思？）因
        為鑑定書上有寫克拉數，謝南生要我看要典當的摩星石
        裡面記載的克拉數，配合摩星石的克拉數取鑑定書一起
        去典當。（法官問：你自己有無幫謝南生典當過？）沒
        有。（法官問：你於九十八年八月四日有無到元福當舖
        去典當摩星石？）我忘了，因為典當地點都是謝南生決
        定的，我沒有去記。（法官問：既然沒有典當過，為何
        你會說你忘了？）因為我坐在車上，但沒有下去當。（
        法官問：你在檢察官偵查時說你幫謝南生典當摩星石，
        獲利將近十萬，是何意思？）那是林智平帶我去當的。
        （法官問：為何你在檢察官偵查時說是謝南生叫你去當
        的？）謝南生在高雄沒有帶我去當，是林智平在板橋帶
        我去當的。（法官問：林智平與謝南生何關係？）這我
        不知道。甲○○介紹林智平給謝南生認識，林智平再介
        紹我給謝南生認識。（法官問：林智平有無跟你說如何
        與謝南生約定典當摩星石？）沒有講。（法官問：林智
        平有無跟謝南生購買摩星石？）我不清楚，這個我不知
        道。我、甲○○、林智平都有寫一張什麼書給謝南生，
        謝南生說是切結書，是用謝南生的筆記本撕下來寫的，
        上面有寫我們的姓名、出生年月日、蓋手印、身分證字
        號、住址，內容我們沒有看，我們寫年籍資料簽名蓋指
        印時，那張紙上面是空白的，寫完後就交給謝南生，謝
        南生夾在簿子裡面。（法官問：你為何會於九十八年八
        月二十二日在車上遇到甲○○？）當天謝南生載我及沈
        劉玲去高雄看我兒子，我跟沈劉玲先在臺北萬華車站上
        車，再去甲○○家附近加油站載甲○○（也是在臺北）
        ，詳細地址我不清楚，我上車大約是早上九、十點，就
        是甲○○去新化賣鑽石那天，一路從臺北開下來，本來
        要去高雄，中途謝南生說要去新營，結果轉到新化，到
        賣鑽石的那間銀樓，謝南生看到那邊有一間銀樓，要甲
        ○○下車去賣鑽石，我、沈劉玲、謝南生在車上等，然
        後就出事情，當時謝南生在開車，他拿一顆鑽石給我，
        當時我坐前座，他要我在車上抽屜找一張鑑定書，找一
        張與拿給我那顆鑽石克拉數一樣的鑑定書，要我把鑽石
        及鑑定書交給甲○○，要甲○○去那家銀樓看看，他並
        沒有說賣，他說下去看看，甲○○就拿著鑽石、鑑定書
        進入該銀樓，我、謝南生、沈劉玲就坐在車上等，我們
        看到警察進入那家銀樓，我們就跟隨在後面，警察就把
        我們帶到新化分局，我們沒有進去那家銀樓看甲○○發
        生什麼事情。（法官問：到該銀樓大約幾點？）下午，
        已吃過午餐，大概是兩點多。（法官問：在車上時，甲
        ○○有無跟你講什麼？）謝南生要我將鑽石交給甲○○
        拿去銀樓賣之前，甲○○就問我與沈劉玲要不要買，如
        果要買就賣給我們，我與沈劉玲都說沒有錢買，所以甲
        ○○才進去銀樓賣，當時謝南生與甲○○都沒有說要賣
        多少錢。（法官問：〈提示本院第一卷第二二四頁九十
        八年八月四日元福當舖當單〉該當單是否你簽的？）這
        個是我的名字，是我寫的。（法官問：請詳述該次典當
        過程？）是謝南生給我鑽石叫我去當的，有無附保證書
        我忘了，我當的錢全部交給謝南生，他交給我典當金額
        一成五千元做為我的走路工，我不知道我典當的是鑽石
        還是摩星石，我的當票交給謝南生，他說他會贖回來，
        他有跟我說這是買賣糾紛不犯法，要當就當，不當就拿
        回來，我們也要付利息。（法官問：〈提示本院第一卷
        第二二六頁九十八年九月四日三興當舖當票〉該當票是
        否你簽的名？）當票不是我簽的名，是店家幫我寫的，
        我確實有去典當。（法官問：請詳述典當過程？）是謝
        南生拿紅寶石套鍊給我去典當，有附鑑定書，也是謝南
        生給我的，當了二萬元，我拿到兩千元的走路工，我也
        將典當的錢及當票交給謝南生。（法官問：有無在九十
        八年七月一日跟謝南生甲○○到臺南縣麻豆鎮來來當舖
        典當鑽戒？）有，我跟甲○○下去。（法官問：典當過
        程？）謝南生將鑽戒二顆交給我，一顆是男鑽，一顆是
        女鑽，他沒有告訴我要典當多少錢，但有無跟甲○○講
        我不清楚，來來當舖也是謝南生選的，到達當舖後謝南
        生叫我跟甲○○下去典當，男鑽有附保證書，女鑽沒有
        ，我與甲○○一起下去典當，當舖人員有拿出去外面鑑
        定，店家說店內儀器沒有那麼先進，當多少錢我忘了，
        但固定會收一成的走路工，如果是我跟甲○○去當，就
        我跟甲○○平分這一成的佣金，是甲○○出證件的，甲
        ○○說要拿高一點，但是沒有因此給他比較高，我們並
        沒有因此不愉快。（法官問：該次典當鑽石的順序？）
        我與甲○○一起進去，甲○○先當一枚男鑽，當成功之
        後，我才將帶在手上的女鑽拔下說這顆戒指一起當。（
        法官問：為何謝南生不自己典當，要找你們去典當？）
        我也不曉得，謝南生看我沒工作，又剛出車禍。（法官
        問：每次典當是謝南生主動找你或是你與謝南生聯絡？
        ）都是謝南生事前主動打電話給我，他說明天要做生意
        了，幾點在什麼地方，都是約在萬華車站，有時是晚上
        他找我去唱卡拉ＯＫ，跟我說明天要做生意，謝南生告
        訴我這些摩星鑽都是從美國空運寄來的，所以不犯法，
        開一張鑑定書要好幾千元。（問：典當當舖有無特定？
        ）決定地點都是謝南生，因為開車是他，我們不能決定
        地點。（檢察官問：根據謝南生使用門號000000
        0000號電話的雙向通聯紀錄，在八月二十二日凌晨
        一點開始直到當天晚上十一點多一整天，該行動電話的
        通聯基地臺都是在臺南市，為何與你剛才所述當天從臺
        北萬華車站一路開車南下不符？）我們是在臺北萬華上
        車，但是應該是在案發的前一天就下來了，我剛才說我
        們是案發當天從臺北下來應該是不正確的。（檢察官問
        ：你是否都是在八月二十二日之前幫謝南生典當過數次
        鑽石或紅寶石？）典當鑽石兩次，紅寶石一次，其餘都
        是林智平帶我去的。（檢察官問：剛才你說八月二十二
        日當天謝南生要你拿一顆鑽戒及一張鑑定書交給甲○○
        ，依你之前幫謝南生典當鑽戒的經驗，應該知悉謝南生
        的目的是為了要典當鑽戒，為何你還說甲○○當天還問
        你跟沈劉玲要不要買這棵鑽戒？）因為謝南生說那顆鑽
        石是真的，看我們要不要買，要甲○○下去看看，謝南
        生說這是空運來的，這個沒有犯法。（檢察官問：謝南
        生當初要你寫切結書時，有無說要做何用？）沒有，謝
        南生說寫這個是要保障他自己，我說既然沒有問題為何
        要保障他自己，他說你們照簽就是了。（檢察官問：你
        之前跟檢察官說總共幫謝南生當了十幾次鑽石，扣掉這
        二次是謝南生帶你去，一次是跟甲○○去，此外是否都
        是林智平帶你去？）是的。（檢察官問：林智平帶你去
        典當過程？）林智平拿鑽石給我，有的有附保證書，有
        的沒有，我有問林智平說這些鑽石是哪裡來的，他說是
        謝南生給他的。（檢察官問：典當成功之後，款項跟林
        智平如何處理？）林智平也是拿一成給我，我將款項及
        當票都交給林智平。（檢察官問：林智平除了說鑽石是
        謝南生給他之外，有無說是謝南生給他叫你去當或是他
        向謝南生買的？）林智平沒有說，我也沒有問。（辯護
        人問：你之前在警詢曾說在八月二十二日當天是謝南生
        接到甲○○打來的電話，請謝南生到新營交流道載他，
        是否實在？）不實在，我們前一天就下來，先到臺南、
        高雄逛，甲○○一直與我們在一起，我們住高雄假期飯
        店，以謝南生名義登記住宿，期間問了好幾家銀樓、當
        舖都說不收或不當，隔天本來要往新營方向，走錯轉到
        新化。（辯護人問：典當紅寶石套鍊，保證書是否另外
        拿的還是與紅寶石放在一起？）跟紅寶石一起放在盒子
        裡面。（辯護人問：是否透過林智平介紹認識謝南生？
        ）是的。（辯護人問：認識林智平時，是否就已經在典
        當摩星石？）沒有，是林智平介紹我跟謝南生認識，林
        智平之前就有與謝南生在做，林智平是看我可憐，幫我
        一把。（辯護人問：林智平如何做，是誰主導？）我不
        清楚是誰主導。」等語；另證人林智平於警、偵訊、臺
        灣板橋地方法院檢察署檢察官聲請羈押臺灣板橋地方法
        院法官訊問及本院審判中均陳：伊先與被告甲○○認識
        ，但並未常聯絡，於九十八年四月至五月間，被告甲○
        ○並有表示有鑽石可以賣，並可以抽取佣金，因而介紹
        被告謝南生與伊認識，會知道以摩星石行騙是被告謝南
        生告訴伊的，因伊當時沒有工作沒收入，所以才答應加
        入，犯罪方式是由謝南生、江耀煌向鍾敬軍那邊拿摩星
        鑽，然後偽造鑽石鑑定書，伊車上所扣得偽造鑽石鑑定
        書一部分是謝南生留下來給伊的，一部分是伊拿謝南生
        留下來偽造的鑑定書去彩色影印及掃瞄，伊有請加佳彩
        色影印公司修改鑽石淨度等級，謝南生與伊準備大量偽
        造鑽石鑑定書是為搭配克拉數相符的摩星石行騙當鋪、
        銀樓使用，更易取信店家，伊於九十八年五月間起與謝
        南生、邱清鏡、江輝煌及乙○等人一起行騙，皆是由二
        人一組一同前往當鋪或銀樓，一人在車上等，另一人持
        摩星石至店家典當或販賣，事後再拆帳，警方在伊車上
        所查扣四十七張當票，如典當人為伊、江耀煌、邱清鏡
        等人名義，伊才有參與，伊也曾分別與謝南生、乙○、
        盛招龍、江耀煌、黃榮隆等人一起去典當，謝南生會分
        典當金額一成之金錢給伊，伊大部分是跟謝南生去典當
        的，均由謝南生開車，並由謝南生選定當鋪或銀樓，到
        達後，謝南生將摩星石及鑑定書交給伊後，謝南生並在
        外等伊，由伊進入當鋪或銀行典當、販售摩星石，有一
        次伊有找乙○去典當摩星石，是因該家店伊曾經去過，
        怕被店員認出，所以才找乙○一起去，由乙○出面典當
        ，所得之金額也是交給謝南生，伊與乙○再向謝南生收
        取一成佣金，其餘扣得之當票均由謝南生拿給伊的，目
        的是因伊等人也會問朋友是否要購買鑽石，可以拿當票
        去當鋪贖回鑽石，但朋友們並不知是摩星石，誤以為是
        當鋪鑑定過應為真鑽，所以謝南生才將其與他人典當的
        當票交給伊處理，另扣案的筆記本，是記載謝南生給伊
        的佣金，有關摩星石的價值，一至一點四克拉的摩星石
        ，都是以約二萬元購買，一克拉的摩星石可以典當得三
        萬至九萬元不等金額，伊等人在謝南生被抓之前，均由
        謝南生主導，謝南生被抓後伊等人就自己作自己的，但
        做的不多，伊僅有一次向被告謝南生購買摩星石，之後
        自己拿去出售，其餘均由謝南生開車載伊去典當或出售
        摩星石，檢警所監聽伊使用門號0000000000
        號行動電話，於九十八年九月十九日晚間七時三十分許
        ，接獲謝南生使用門號0000000000號電話，
        謝南生是告知伊松山有一間當舖，是屬傳統落後的，有
        叫李麗華去典當摩星石五萬元，問伊是否要去，但伊事
        後沒有去，同日晚間九時十五分許，謝南生又打電話給
        伊表示如果被查獲發現時，要伊隨便講一個人去典當，
        就是不要講謝南生指使，之前謝南生有要求伊簽一張紙
        ，該紙張詳細內容已不記得，伊有簽名、蓋指印，及寫
        個人年籍資料，該張內容大意是如果出事，要伊自己負
        責等語；（分別見九八年偵字第三０六八四號偵查卷第
        十四頁至第十七頁、第二三頁至第三三頁調查筆錄、九
        八年偵字第五六七八號偵查卷第四四頁至第四八頁訊問
        筆錄、九九年偵字第二０一三號偵查卷第五頁至第七頁
        調查筆錄，九八年偵字第三０六八四號偵查卷第五一二
        頁至第五一三頁、第五六六頁至第五六八頁、第五九五
        頁至第五九九頁訊問筆錄，九九年偵緝字第一二一號偵
        查卷第十四頁至第十五頁訊問筆錄，臺灣板橋地方法院
        檢察署九八年聲押字第七二三號偵查卷第十三頁至第十
        四頁訊問筆錄，本院刑事卷第二宗第一九五頁至第二零
        三頁背面、第二四五頁至第二五二頁背面，第四宗第三
        頁至第五頁審判筆錄審判筆錄）。雖證人甲○○、乙○
        二人分別均有前後陳述不一情形，即證人甲○○於九十
        八年八月二十二日為警逮捕後第一次於警詢中陳稱：九
        十八年八月二十二日當日中午用餐後，以行動電話與綽
        號「班長」朋友聯繫，該友人即駕駛其「朋馳三二０」
        轎車在新營交流道處載伊上車，到金玉成銀樓前伊即說
        要下車，伊就一人下車去賣鑽石，車上有謝南生、乙○
        、沈劉玲等人，該三人均不知伊要去販賣鑽石，該鑽石
        是伊九十八年六月初在臺北市光華商場處以五萬元向不
        詳男子購得，並由該不詳男子交付保證書給伊云云，及
        證人乙○經追加起訴至本院，本院進行準備程序及審判
        程序中改陳：九十八年七月一日至來來當鋪，是被告甲
        ○○開車載伊去的，通緝到案後檢察官要伊去問問甲○
        ○是如何脫罪，因此伊與被告甲○○聯繫，被告甲○○
        告知伊有講和其陳述內容相符才能脫罪或判比較輕，當
        天典當所得的錢都是由甲○○拿走，僅給伊六千元，伊
        之前來法院開庭作證所述內容不實在，如果有觸犯偽證
        罪伊願意認罪，伊有聽林智平指示向被告謝南生購買摩
        星石約三顆，九十八年八月二十二日當日雖由被告謝南
        生開車，但當日甲○○典當的摩星石及鑑定書均由其事
        前準備好，由被告甲○○選定去新化金玉成銀樓後，謝
        南生開車到達，被告甲○○就叫被告謝南生停車，被告
        甲○○即自行下車去典當等語（見本院刑事卷第二卷第
        三二二頁至第三二五頁審判筆錄、九十九年訴字第二九
        七號卷第二十頁至第二十一頁準備程序筆錄）。被告謝
        南生雖辯稱：被告甲○○與被告乙○與共犯林智平等三
        人串供一同誣陷被告謝南生云云，然查，被告乙○究竟
        如何與被告甲○○串謀誣陷被告謝南生部分，被告乙○
        於九十九年三月十七日提出之陳述狀先稱：在檢察官偵
        查中是因承辦檢察官很兇，將錄音機關起來，問伊敢不
        敢指認謝南生，且說伊若沒有指認謝南生，就是害到檢
        察官，因檢察官很兇，在檢察官的威嚇下才配合甲○○
        的筆錄說法作不實的陳述等語；之後改陳：在檢察官偵
        查中，施檢察官要伊去問甲○○是如何脫罪，伊去問臺
        北偵三組警員甲○○的電話，與甲○○聯絡後，甲○○
        告知伊要與甲○○所陳述相同，才能脫罪或是比較輕等
        語，其後又改稱：在九十九年二月二十三日要至本院作
        證前與被告甲○○聯繫，並與被告甲○○一同搭乘火車
        至臺南，途中被告甲○○騙伊一定要指證謝南生主使，
        說是謝南生開車載伊與甲○○去典當這樣才會判較輕等
        語；再稱：之前與林智平、甲○○等人已講好，如果被
        發現，就把事情都推到謝南生身上等語（分別見本院刑
        事卷第二卷第三一七頁背面、第三二五頁審判筆錄，本
        院九九年訴字第二九七號刑事卷宗所附被告乙○陳述狀
        第十四頁至第十五頁），然觀被告乙○於九十九年二月
        二十三日於本院以證人身分到庭作證時，即主動表示在
        證述過程中不希望被告謝南生在庭，經交互詰問後，一
        再表示所證述內容均屬實，但畏懼誠實陳述，離開後會
        有麻煩，因被告謝南生知其住處，則會擔心被告謝南生
        找伊麻煩等語（見本院刑事卷第二卷第二四六頁至第二
        四七頁審判筆錄），且被告甲○○於九十九年三月四日
        交保出所，被告乙○於九十九年三月十七日即提出「作
        事實證詞狀」至本院，其中內容並載明被告甲○○、證
        人林智平二人均向被告謝南生購買摩星石，被告甲○○
        有向被告謝南生借用車輛等語，相關證詞顯有附和被告
        謝南生辯詞內容，則究竟被告乙○先後陳述不一之真相
        為何，不無可疑。並參以被告乙○於九十八年十月二十
        六日至臺北縣政府警察局刑警大隊接受調查詢問時，有
        關摩星石佯稱為真鑽進行販售、典當過程，被告乙○自
        稱其與被告謝南生為男女朋友關係，全程詐騙行為均為
        證人林智平主導、指使，均為林智平駕車載被告乙○進
        行典當行騙事宜，完全未提及被告謝南生、甲○○一同
        犯案事宜乙節（見臺灣板橋地方法院檢察署偵查卷第四
        八至第五二頁調查筆錄），顯與被告乙○所稱事發前已
        與被告甲○○、證人林智平商議妥，如發生查獲事宜，
        均將全部責任推諉予被告甲○○之情狀不符，再者，承
        辦檢察官依法秉公辦理，有何理由何厚此薄彼，無端誣
        陷某位被告獨厚其他被告？甚至在被告謝南生已起訴由
        法院審判中，對於通緝到案被告不查相關涉案案情僅要
        求指證其他被告，被告乙○此部分所述實與事理常情不
        符，難以採信，反觀被告乙○於九十九年一月二十七日
        通緝到案，直接由檢察官進行訊問，及於九十九年二月
        二十三日以證人身分至本院作證時，事前被告乙○均無
        法知悉所訊問其交互詰問之內容，則如何與其他被告或
        共犯串證，且在本院審判期日交互詰問過程中，甚至詳
        細問及各次犯案先後順序、細節，被告乙○均不加思索
        立即陳述其所知悉，及共同參與人所為行為內容，其間
        並無何矛盾、前後不一之處，證人乙○陳述過程自然、
        流暢，堪認證人乙○證述有關其個人涉案及本案相關案
        情內容為真實可信，是被告乙○於通緝到案在檢察官偵
        查中之陳述，及本院九十九年二月二十三日證述之內容
        為可採。另觀被告甲○○於九十八年八月二十二日即為
        警逮捕、詢問後，經移送臺灣臺南地方法院檢察署檢察
        官進行訊問、偵查，於同年翌日二十三日向本院聲請羈
        押獲准，迄於同年十月十六日始釋放，有相關臺南縣警
        察局新化分局刑事案件報告書、本院九十八年聲羈字第
        三二一號刑事卷所附訊問筆錄、押票，本院九十八年偵
        聲字第二二八號刑事撤銷羈押裁定各一份在卷可憑。則
        證人林智平於九十八年十月十四日即為臺北縣政府警察
        局刑事警察大隊持搜索票至證人林智平臺北市松山區○
        ○○路六十巷九號住處進行搜索，並扣得偽造鑽石鑑定
        書、當票、帳冊等資料，並於翌日即十五日進行調查詢
        問，則證人林智平於十五日進行詢問時已陳明本案是以
        被告謝南生為主謀，策劃以人工碳矽石佯稱為真鑽至當
        鋪進行典當或至銀樓販賣，如何偽造鑽石鑑定書等過程
        甚詳，之後於警、偵訊及臺灣板橋地方法院審理迄於本
        院作證內容陳述均一致相當，被告甲○○於九十八年十
        月十五日仍羈押在臺灣臺南看守所內，至同年月十六日
        始釋放，則證人林智平於該十六日早經逮捕、羈押中，
        則被告甲○○如何與證人林智平聯繫、串供誣陷被告謝
        南生。再觀證人林智平使用門號0000000000
        號行動電話門號經依法監聽，甚至於九十八年九月十九
        日監聽被告甲○○使用門號000000000號行動
        電話與證人林智平聯繫稱要約證人林智平外出唱歌，證
        人林智平表示沒心情，被告謝南生即安慰證人林智平要
        其不用擔心即被告謝南生稱：「‧‧‧你那件詐欺成立
        嗎，如果成立我頭剁下來給你，這有什麼好煩惱的。就
        不成立了，百分之一百不成立，有起訴嗎，有起訴我頭
        剁下來，第一你有當到嗎，第二啦，你又說不知道，那
        怎麼會成立，檢察官哪一點起訴你，法官哪一點判你有
        罪，怕什麼，知道嗎。除非你自己承認啦。如果你有承
        認的話，就百分之二百起訴，如果你說誰拿給你，你知
        道啦，你也是一樣死。本來就是要交代不清楚，你說你
        在賭場、開工廠啊，除非你到賭場去找，不然你跟檢察
        官說，我跟你講一個點，叫他去問啊，‧‧‧那個說我
        收的不行喔，摩星鑽在復興南路、天母東路也有在賣啊
        ，他們拿出來，我們欠錢，我拿去當舖問這個可以當多
        少錢，那個我也不犯法，犯中華民國法律三百五十七條
        的哪一條，對不對，這樣就心情不好，你碰到大事情那
        你怎麼辦。除非你承認啦，你是知道的，你如果說誰叫
        你去當，你如果說你不知道，那也是有事，懂不懂。你
        如果說『李麗華』叫你去當，或是講任何人出來，別人
        出來講就是你啦，你知道啦，你那個是不是死，百分之
        二百脫不掉的，懂不懂。‧‧‧」等語（見臺灣板橋地
        方法院檢察署九八年警聲搜字第三三四二號偵查卷第二
        五四頁至第二五五頁），顯然反而是被告謝南生在教授
        證人林智平應如何應訊，一再告知不可講出任何人，要
        其自編摩星石的來源甚明。據上，被告謝南生所辯被告
        甲○○串通被告乙○與證人林智平共同誣陷云云，與事
        證不符，顯為卸責之詞，毫無足取。
    ４、並按證人之陳述有部分前後不符，或相互間有所歧異時
        ，究竟何者為可採，法院仍得本其自由心證予以斟酌，
        非謂一有不符或矛盾，即應認其全部均為不可採信，然
        其基本事實之陳述，若果與真實性無礙時，則仍非不得
        予以採信（最高法院七十四年臺上字第一五九九號判決
        意旨參照）。查證人甲○○、乙○於九十八年八月二十
        二日當日為警查獲時，被告甲○○雖稱：於九十八年八
        月二十二日持摩星石至金玉成銀樓佯稱為真鑽進行販售
        事宜，被告謝南生、乙○二人事前均不知情，該摩星石
        為其在臺北市光華商場附近向不詳人士以五萬元購得等
        語，所陳內容雖與其之後在檢察官偵查中、警方至看守
        所借提訊問時所陳及本院準備程序、審判程序所述內容
        不符，但觀被告甲○○於逮捕移送至臺灣臺南地方法院
        檢察署檢察官偵查時，初始仍陳稱在金玉成銀樓欲販售
        的摩星石為其向流動性珠寶商購得等陳述內容，但經檢
        察官詳細訊問有關購買細節、如何支付款項、鑽石鑑定
        書如何取得等內容，被告甲○○無法自圓其說，即據實
        以告，坦承所販售、典當的摩星石均為被告謝南生交付
        ，及抽取所販賣或典當一成佣金等情形，至檢察官聲請
        羈押，本院訊問時，被告甲○○亦為相同陳述，則被告
        甲○○如要陷害被告謝南生以達其脫罪目的，當可在為
        警查獲時立即指認被告謝南生、乙○二人共犯犯行部分
        ，竟為維護被告謝南生、乙○二人，替被告謝南生、乙
        ○二人表示渠等不知被告甲○○欲販售摩星石之事，甚
        至自編摩星石係在臺北市光華商場附近向不知名的珠寶
        流動攤販所購入，完全未提及被告謝南生，甚至在檢察
        官偵查中已說明摩星石及偽造鑽石鑑定書均為被告謝南
        生交付及相關行騙過程後，仍經承辦檢察官向本院聲請
        羈押，顯見承辦檢察官並不可能要求被告甲○○為一定
        說詞，否則何須聲請羈押被告甲○○，且被告甲○○在
        經本院調查是否具羈押之必要性進行訊問時，被告甲○
        ○仍指述被告謝南生之共犯犯行，並未因此變更或表達
        有遭不當訊問，可徵被告甲○○所陳遭警逮捕至警局後
        ，警方循線查獲被告謝南生、乙○等人時，被告謝南生
        趁機告知要求被告甲○○自行承擔該案所述為可信，是
        被告甲○○於警詢中所陳內容，雖與事後陳述及證稱內
        容不同，但顯為維護被告謝南生、乙○之詞，而不足採
        ，亦不因此即認被告甲○○事後所陳均為誣陷被告謝南
        生、乙○之詞而不可採信。另被告乙○於九十八年八月
        二十二日於警詢中之陳述，顯為卸責並維護被告謝南生
        之詞，亦不足為有利於被告謝南生之認定，均附此說明
        。
    ５、又證人林智平使用門號0000000000號行動電
        話經依法監聽，於九十八年九月十九日即發生本案後被
        告謝南生仍與證人林智平聯繫典當摩星石事宜，即：「
        ‧‧‧被告謝南生：你出來。證人林智平：我在板橋。
        被告謝南生：在松山有一間當舖，是傳統的，李麗華有
        去當，落後的。證人林智平：哪裡，李麗華昨天不是跟
        你在一起嗎。被告謝南生：松山啊，李麗華在那當了一
        顆，五萬塊啊，要不要去，你拉一個人出來啦，好不好
        。證人林智平：在哪裡，會不會很遠。被告謝南生：不
        會啦，我有開車，對啊是落後的，李麗華有去賣一粒，
        今天禮拜六剛剛好，好不好。證人林智平：我就不要進
        去啊。被告謝南生：不用啦，你叫一個人出來啊。證人
        林智平：就弄過了，現在還要再去，像那一次巨輝啊，
        有沒有，就弄過了。被告謝南生：那個是不一樣，松山
        那個是老頭子啊，那個是百分之百沒有問題的啦，好不
        好。證人林智平：你也要聯絡人啊。被告謝南生：好啦
        ，聯絡好再打電話過來。證人林智平：好。」等情，有
        臺北縣政府警察局刑事警察大隊通訊監察譯文表（附於
        臺灣板橋地方法院檢察署九八年警聲搜字第三三四二號
        偵查卷第二五三頁背面至第二五四頁），而證人林智平
        因犯行使偽造私文書及詐欺取財罪，已經臺灣板橋地方
        法院以九九年訴字第三五二號判決拘役部分應執行拘役
        一百二十日，有期徒刑部分應執行有期徒刑二年六月，
        如易科罰金，均以新臺幣一千元折算一日確定，及經臺
        灣臺北地方法院以九十九年簡字第二一六０號判決有期
        徒刑三月，及同該法院以九十九年簡字第一八九一號判
        決拘役五十五日，如易科罰金，以新臺幣一千元折算一
        日，有上開案號刑事判決書，及臺灣高等法院被告林智
        平全國前案簡列表等資料在卷可佐，據此，可徵證人林
        智平所陳上開內容，確為真實可信。
    ６、並觀被告謝南生先後陳述內容，不僅有先後不一，且有
        互不相符情形，即有關九十八年八月二十二日如何至臺
        南縣新化金玉成銀樓，被告謝南生於警詢中先稱：於九
        十八年八月二十二日上午九時許，在臺北縣新莊市○○
        街載被告乙○與沈劉玲二人一同至高雄玩，中午過後，
        約過臺中交流道處接到被告甲○○電話，故至新營交流
        道處接被告甲○○至新化，均不知被告甲○○欲至新化
        作何事，到達金玉成銀樓後被告甲○○即下車等語，於
        於九十八年八月二十二日上午十一時許，從臺北駕駛五
        Ｈ—九九二二號自小客車載乙○、沈劉玲出遊，欲至高
        雄縣燕巢鄉，途中接獲被告甲○○的電話，所以就下新
        營交流道接被告甲○○至臺南縣新化鎮等語；再於本院
        移審訊問時改陳：伊與被告甲○○二人於九十八年八月
        二十二日下午約在新化交流道，當天快到臺中時接獲被
        告甲○○電話，伊下來約下午一、二點時，當天到高雄
        是要批紅寶石給珠寶商等語，是九十八年八月二十二日
        究竟是上午九時許從臺北出發，或上午十一時許自臺北
        出發先後所陳不同；有關被告謝南生是否將使用車輛借
        予被告甲○○乙節，被告謝南生於檢察官偵查中先稱：
        五Ｈ—九九二二號自小客車的車主是伊女友謝月琴，由
        伊與謝月琴二人輪流使用，到南部時是伊使用，偶而會
        借給朋友外出遊玩使用，但借給何人伊忘記了，共計借
        出有三十幾次等語，於本院準備程序中則陳：被告甲○
        ○向伊借車有十幾次，但借車的時間、地點均無法交代
        清楚等語，於本院九十九年四月二十日審判程序中再改
        稱：被告甲○○於九十八年五月至七月均有向伊借車使
        用，詳細日期已忘記，地點都是在臺北市○○街金朝代
        歌廳向伊借車，共計借一、二十次，每次都是在晚上借
        車，第二天晚上還車等語。被告謝南生所稱出售摩星石
        予被告甲○○部分亦有不一，即於檢察官偵查中於九十
        八年九月二十一日先稱：當時伊有賣二顆摩星石給被告
        甲○○（當庭庭呈九十八年五月六日切結書一紙），之
        後還有買幾顆，但錢都還沒有給伊等語；於檢察官聲請
        羈押本院訊問時，另陳：伊於九十六年就有批二顆摩星
        石給甲○○，之後批給甲○○的就沒有算等語；另於九
        十八年十月七日檢察官訊問時改稱：甲○○所販賣的摩
        星石是伊以一萬九千元至二萬一千元之間價格批發給被
        告甲○○的，因被告甲○○表示朋友要買真鑽，所以伊
        將鑽石鑑定書拿去彩色影印後交付給被告甲○○，伊至
        今共批發七顆摩星石給被告甲○○等語，迄於九十九年
        六月一日本院審判程序中，被告謝南生另改陳：被告甲
        ○○於九十八年四月、五月間開始向伊購買摩星石等語
        ，則被告謝南生實際上有無販售摩星石給被告甲○○，
        先稱沒有算過到底販售多少摩星石予被告甲○○，甲○
        ○也沒有付錢，復改稱共出售七顆摩星石給被告甲○○
        等語；關於被告謝南生是否有將鑽石保證書進行彩色影
        印偽造，及所偽造鑽石保證書是否交予被告甲○○部分
        ，於九十八年九月二十一日檢察官偵查中先稱：「‧
        ‧‧〈提示鑽石保證書〉你是否有看過？）沒有。（問
        ：是否有將保證書交給甲○○？）沒有。‧‧‧」等語
        ；於同日第二次訊問時則稱：「‧‧‧（問：你的車子
        裡為何會有那麼多寶石？）因為我和珠寶工廠買的。（
        問：保證書也是珠寶公司給的？）是。（問：鑽石是否
        每生產一顆，鑽石珠寶商就會核發一張鑑定書？）是這
        樣沒錯。（問：鑽石鑑定書是否相當鑽石身分證？）是
        。（問：為何拷貝這麼多份鑑定書？）因為甲○○向我
        批貨時，看到我有很多鑑定書，所以說要我拷貝給他。
        （問：你說是甲○○要你拷貝給他，為何鑑定書都會在
        你包包裡？）因為我之前拷貝沒有拿給他的。」等語，
        但於九十八年十月三十日則另改稱：「‧‧‧（問：為
        何當日在新化金玉成銀樓扣到的保證書與你車上搜索扣
        到的保證書序號與內容均相同？）新化金玉成銀樓那張
        保證書是甲○○拿去的，是我去彩色影印的，是甲○○
        叫我去印給他的。（問：甲○○去泰元當舖典當摩星石
        所附保證書何來？）是甲○○跟我要的，該保證書也是
        我去彩色影印的。‧‧‧」等語。而被告謝南生與乙○
        二人陳述內容亦有不符，即有關是否曾與被告甲○○、
        乙○等人一同至臺南市及至臺南市做何事等情部分，被
        告謝南生陳稱：伊與被告甲○○、乙○等人於九十八年
        七月間有一同到臺南市，當時由伊駕駛車號五Ｈ—九九
        二二號賓士車，伊到臺南市要賣珠寶，被告甲○○說其
        岳父家在下營，岳父欠其錢，乙○則是要去燕巢鄉看兒
        子，當天上午三人從臺北出發，約下午三、四點至臺南
        ，在成功路附近伊先下車，甲○○、乙○在車上，甲○
        ○說無聊要和乙○去逛而向伊借車，伊就下車從成功路
        走到西門路去各珠寶店兜售珠寶，約下午六點多，甲○
        ○、乙○打電話給伊，約在何處不記得，三人有一起去
        吃飯，伊還開車去燕巢鄉載乙○的兒子，一行人共五人
        到岡山吃飯，因當時不知道乙○有丈夫，所以之後行程
        伊要保留陳述，九十八年七月份就僅這一次三人一起去
        臺南等語，被告乙○則稱：九十八年間在四、五月間伊
        與被告甲○○、謝南生三人有一起到臺南，除八月二十
        二日被抓這次之外，僅該這一次來臺南，三人一起來臺
        南是伊與被告甲○○都要跟被告謝南生學做紅寶石、黑
        珍珠的生意，當天下臺南是開被告謝南生的賓士車，被
        告謝南生有帶紅寶石、南洋黑珍珠、手鐲等，及做生意
        的資料，伊與被告甲○○都只是學習，當天下午到臺南
        ，被告謝南生說要將寶石批發給銀樓，他說如果要跟著
        看就一起進來，如果不要看就在外面等，過程中伊與甲
        ○○都沒有進去，因銀樓不喜歡這麼多人進去，印象中
        被告謝南生跑二家銀樓，第一間沒有談成，第二間有無
        談成則不清楚，後來有去咖啡廳，被告謝南生有教伊怎
        麼看紅寶石的硬度，被告甲○○沒有去咖啡廳，不知道
        去何處，後來三個人去唱歌、吃飯，最後三人一起去住
        飯店，因為隔天還要再談生意，隔天謝南生還是有去談
        生意，伊有一起進去店裡看，被告甲○○沒有進去看，
        都在外面等，被告謝南生談很久沒有談成，三人一起下
        高雄找珠寶店要批發賣紅寶石，印象中有談成一樁生意
        ，後來從高雄開車回台北，並在臺南過一夜。印象中還
        有於九十八年七月一日與被告甲○○、謝南生三人一起
        到臺南，是前一日六月三十日就到臺南的，由被告謝南
        生開其賓士車，傍晚到臺南，被告謝南生到臺南也是要
        賣珠寶，七月一日早上十點多，被告謝南生開車出去做
        生意，伊與被告甲○○均未一同前往，而在在飯店樓下
        喝咖啡，過中午約一、二點時，被告甲○○要伊聯絡被
        告謝南生，叫被告謝南生借車給伊與被告甲○○去逛街
        ，伊即與被告謝南生聯絡借車事宜，被告謝南生當時還
        在做生意，被告謝南生有同意借車，並說他現在在某間
        珠寶店，伊即與被告甲○○一同搭計程車至西門路上珠
        寶店找被告謝南生，被告甲○○拿到車子後就載伊到麻
        豆，就直接去來來當舖典當摩星石，伊也一起典當摩星
        石，典當完畢後就開車回去找謝南生，沒有再去別的地
        方，跟謝南生碰面大約已經是晚上，到七月二日才回臺
        北等語（見本院刑事卷第二卷第三二一頁至第三二五頁
        審判筆錄）。即自被告謝南生、乙○二人陳述有關九十
        八年間被告三人一同至臺南市之時間、目的、去何處、
        借車過程等情完全不符，如何可信；再有關被告乙○是
        否向被告謝南生批購摩星石部分，被告乙○先是否認向
        被告謝南生批購摩星石，之後則改稱有向謝南生批購摩
        星石，但購買時間、次數與數量等細節內容亦有不符，
        即被告謝南生稱：被告乙○於在九十八年六月間發現被
        告甲○○、林智平有拿摩星石去騙人，伊就不批給他們
        ，之後林智平就叫被告乙○向伊批購摩星石等語，但被
        告乙○則陳：伊於九十八年夏天時，有向被告謝南生批
        購摩星石，前後有二、三次，總共批購三顆摩星石，是
        林智平叫伊批購的等語，但觀被告謝南生所提出被告乙
        ○所簽立切結書則記載：於九十八年六月十八日被告乙
        ○向被告謝南生批購摩星戒共五只等內容，就上開被告
        謝南生與乙○二人所陳部分，不僅被告謝南生、乙○個
        人先後所陳有不一情形，被告謝南生、乙○二人彼此間
        所供述有關九十八年間被告三人一同至臺南之時間、次
        數、目的等部分，亦完全不符，實有可疑，難以採信。
        被告謝南生所辯被告甲○○向其借車發生車禍故事乙節
        ，亦經本院查詢相關肇事紀錄資料，但均無被告甲○○
        駕駛被告謝南生所使用車輛之車禍肇事紀錄，有臺北市
        政府警察局萬華分局於九十九年一月二十二日以北市警
        萬分交字第０九九三０四七０六００號函覆資料均附卷
        可憑。
    ７、再佐以被告謝南生所坦承於九十八年間使用門號000
        0000000號、及門號0000000000號之
        行動電話，與被告甲○○坦承使用之門號000000
        0000號、門號0000000000號行動電話之
        雙向通聯紀錄，其中門號0000000000號電話
        於九十八年八月九日整日通聯紀錄所呈基地臺位置分別
        在臺北市○○區○○路、臺北市大同區○○○路、臺北
        市○○區○○路、西園路附近，尤其於該日下午三時許
        至四時許間，於下午三時十五分許、四時十五分、四時
        十九分，均有與被告甲○○使用門號00000000
        00號行動電話聯繫，基地臺分別在臺北市○○區○○
        路一段二百號，或臺北市萬華區○○○路○段二百號、
        或為環河南路二段五巷九號等處，有卷附被告謝南生使
        用門號0000000000號行動電話雙向通聯紀錄
        資料可按（本院刑事卷第二卷第八九頁至第九十頁），
        可見被告謝南生於九十八年八月九日下午三時許，並未
        至其所辯稱之臺北縣中和市等處，而是在被告甲○○至
        位於臺北市萬華區○○○路一０二巷二號之「泰元當舖
        」典當摩星石之附近，是被告謝南生辯稱該日至臺北縣
        中和市尋找朋友云云，與事證不符，難以採信。另被告
        甲○○使用上開門號行動電話於九十八年八月十九日、
        二十日至二十一日下午二時許前，基地臺位置先後呈臺
        北縣三重市○○街、臺中市西屯區北區、高雄市三民區
        、苓雅區、新興區、左營區○○○區○路段，而其中於
        八月十九日中午十二時許及下午一時許，均有與被告甲
        ○○使用門號0000000000號及000000
        0000號行動電話聯繫，基地臺位置係在臺中市西屯
        區○○區○路段，至同日下午四時許，則被告謝南生使
        用行動電話門號基地臺位置則移至高雄市○區路段，於
        八月二十日該日下午一時許至同日晚間七時許間，被告
        謝南生與被告甲○○通聯紀錄基地臺位置甚至有至屏東
        縣屏東市○路段然後再返回高雄市區之情形，至同年月
        二十一日下午三時許，通聯紀錄基地臺位置呈在臺南市
        內各區及至臺南縣永康市等處，至同年月二十二日上午
        十時許至下午一時許間，則與被告甲○○使用門號00
        00000000號行動電話基地臺位置係在臺南市中
        西區、東區、北區等處，至該日下午三時許間，基地臺
        位置則為臺南縣新化鎮，另被告甲○○門號使用000
        0000000號電話於九十八年八月十九日十時許至
        下午一時許間，均有與被告謝南生持用門號00000
        00000號電話聯繫，基地臺位置均在臺中縣烏日鄉
        站區，於同年月二十二日下午二時三十五分許有撥打一
        一０之紀錄，於該日下午三時四分許，及六分許均有與
        被告謝南生使用門號0000000000號電話通聯
        約二十二秒，基地臺位置係在臺南縣新化鎮○○街一六
        九號頂樓部分，亦有上開卷附通聯紀錄一份可憑（附於
        本院刑事卷第二卷第一０七頁至第一一五頁、第二一四
        頁），即自上開通聯紀錄呈現基地臺位置，被告甲○○
        於九十八年八月十九日在臺中與被告謝南生聯繫，之後
        被告謝南生、甲○○二人聯繫之基地位置則一致從臺中
        至高雄、屏東後再至高雄，於八月二十一日、二十二日
        則至臺南市○縣○○段期間均未至被告謝南生所稱至高
        雄縣燕巢鄉即被告乙○兒子住處，亦未至臺南縣新營，
        即被告甲○○岳父住處甚明，顯見被告謝南生所辯稱於
        八月二十二日與被告乙○一起從臺北南下臺南，目的是
        要去高雄縣燕巢鄉探視被告乙○之子，及行駛途中接獲
        被告甲○○電話而前往新化交流道附近接到被告甲○○
        云云，與事證不符，而不足採信，而是被告甲○○所陳
        稱，早於八月十九日即約定南下，但當日因遲到致自行
        搭車至臺中後再與被告謝南生聯繫，被告謝南生並至臺
        中接被告甲○○，之後一行人南下並四處出售或典當摩
        星石等語為真實可信。
    ８、上開被告謝南生負責購買摩星石，並持真鑽鑑定書進行
        彩色影印乙節，亦有證人即出售摩星石予被告謝南生之
        鍾敬軍，與任職加佳快速彩色沖洗有限公司店員黃梨花
        二人於另案中證述甚詳，即證人鍾敬軍證述：伊從事珠
        寶、鑽石販賣及加工之職，已約十五年之久，伊僅認識
        謝南生及江耀煌二人，其餘林智平、甲○○、乙○等人
        均不認識，謝南生與伊同行，認識約有七、八年，伊有
        自美國進口摩星石，謝南生曾向伊購買摩星石約有五至
        八次，每次購買二至五顆不等，價錢為六點五ｍｍ至七
        點五ｍｍ約一萬四千元至二萬元不等金額，謝南生購買
        摩星石表示要賣給同行，伊將摩星石賣出並不會附鑑定
        證書，並會在出貨單上註記為科技鑽，因為只有真鑽才
        有鑑定證書，伊坦承犯有偽造文書罪等語；證人黃梨花
        亦陳：伊於九十八年四月間至臺北市○○區○○路二號
        「加佳快速彩色沖洗有限公司」擔任店員，負責門市接
        待、修片、電腦掃瞄修補、照相及沖洗相片等職，伊任
        職期間有接洽過林智平與謝南生二人分別持鑽石鑑定書
        至門市來彩色影印及掃瞄修改與護背，正確來的次數已
        不記得，但記得林智平有二至三次要求伊更改鑑定書內
        克拉數的數字及加入一個英文字母Ｖ字，經伊查看，警
        方在林智平、江耀煌住處及身上所查獲的影印鑽石鑑定
        書均是伊公司所受託掃瞄、彩色影印，但伊並不知林智
        平、謝南生二人要作何用途等語（見附於九十八年偵字
        第三０六八四號偵查卷第六三頁至第六五頁調查筆錄）
        ，而證人鍾敬軍所涉犯偽造私文書犯行部分，業經臺灣
        板橋地方法院檢察署檢察官以九十八年偵字第五六七八
        號為緩起訴處分，有該緩起訴處分書一份在卷可憑。
    ９、又被告謝南生辯稱將摩星石販售予被告甲○○、乙○及
        共犯林智平等人，均事前簽署切結書以為證明，並提出
        被告甲○○、乙○、共犯林智平，及訴外人李麗華、邱
        秋城等人所簽立之切結書共四紙為證（附於九八年偵字
        第一一九七五號偵查卷第三一頁，本院刑事卷第二卷卷
        底證物袋、第四卷第二八頁），但均為證人甲○○、林
        智平、乙○等人否認向被告謝南生批購摩星石，而是應
        被告謝南生之要求，在至各當舖、銀樓典當或販賣摩星
        石前，被告謝南生會準備筆記本，由上開證人分別在空
        白頁處下方簽寫個人姓名、出生日期及身份證字號等，
        並不知相關內容等語（同上開期日、頁數筆錄），並查
        一般正常交易買賣，所販賣之物如非違禁物或任何違法
        之物，如需訂定書面契約，亦僅記載買賣雙方當事人，
        買賣標的、金額，價金是否付清、如何交付等買賣細節
        ，竟要求買受者簽立有關「‧‧‧特此切結周先生不得
        在外以真鑽銷售，如有在外一切民刑事均由周先生全權
        負責任」等內容之切結書，由該內容來看，簽立該切結
        書顯出售者質疑購買者將會持所購買物以不法、詐騙行
        為銷售，故簽立切結書以為證明購買者所有行為均與出
        售者無涉甚明，但顯與一般正常買賣交易之常情迥異，
        經訊問被告謝南生為何簽立相關切結書，被告謝南生於
        九十九年四月二十日本院審判期日先稱：伊將摩星石批
        給林智平、甲○○、李麗華、乙○等人，怕他們將摩星
        石拿去外面詐騙，所以都叫他們簽一張切結書給伊，並
        均在切結書的上下蓋指印，之後在九十八年六月間發現
        甲○○、林智平二人有去騙人就不批摩星石給甲○○、
        林智平二人，林智平就叫乙○來向伊批購摩星石云云，
        之後則改陳：林智平、甲○○都向伊批摩星石，因他們
        均在外面亂來，所以伊要求林智平、甲○○等人寫切結
        書給伊等語，但本院進一步訊問被告謝南生則陳：「‧
        ‧‧（問：你何時開始賣摩星石給甲○○？）九十八年
        四月至五月間，後來他與林智平都向我拿真鑽的鑑定書
        ，我就懷疑了，不批給他們。（問：後來是何時？）約
        九十八年八月初。（問：何時要甲○○簽切結書給你？
        ）甲○○第一次向我買摩星石時，我就叫他簽了，甲○
        ○打電話給我，我就到他會合的地點，我就叫他簽，有
        時在延平北路，有時在西門町，不一定。（問：甲○○
        共簽幾張切結書給你？）三張，他拿回去兩張，我就懷
        疑，就不批給他了。（問：甲○○第一次向你買摩星石
        ，為何就叫他簽切結書給你？）因我懷疑他，甲○○的
        朋友說甲○○很會說謊，不老實。（問：既然他不老實
        ，你懷疑他不誠實做非法的事，你為何要賣摩星石給他
        ？）因為是林智平介紹的，剛開始我沒有懷疑他，是最
        後我才懷疑他，他寫二、三次切結書給我之後，我就沒
        有再讓他寫切結書，一樣批給他，是到最後我才知道他
        在外面騙，就沒有再批給他。（問：為何他第一次向你
        買，你就要他寫切結書？）防人之心不可無，誰向我批
        都要寫切結書。」等語（見本院刑事卷第四卷第二三頁
        及背面審判筆錄），即僅區區數問題，被告謝南生陳述
        就有先後陳述不符及矛盾情形，實難令人採信。並參以
        被告謝南生前科紀錄，被告謝南生前於九十年間、九十
        二年間、九十三年間及九十八年間均因持摩星石佯裝為
        真鑽進行典當或販賣而遭告訴詐欺罪之前科紀錄，但分
        別經臺灣臺中地方法院檢察署檢察官於九十年八月二十
        九日以九十年偵字第一二三五九號，經臺灣桃園地方法
        院檢察署檢察官於九十三年十二月三十日以九十三年偵
        緝字第五二七號、經臺灣高雄地方法院檢察署檢察官於
        九十四年三月十七日以九十三年度偵字第一九九三五號
        ，及經臺灣基隆地方法院檢察署檢察官於九十八年八月
        十九日以九十八年偵字第二八八九號均為不起訴處分確
        定，有臺灣高等法院被告前案紀錄表，及上開案號不起
        訴處分書在卷可憑。上開不起訴處分內容均是被告謝南
        生出售或典當摩星石，或被告謝南生委由他人出面典當
        或出售摩星石，並因銀樓或當舖業者誤為真鑽而購入或
        收當，事後發現遭騙而提出告訴，則其中臺灣桃園地方
        法院檢察署檢察官及臺灣高雄地方法院檢察署檢察官均
        以被告謝南生交付摩星石予代售者，均有簽立同前開內
        容之切結書，而認被告謝南生出售摩星石予他人，且無
        其他證據證明謝南生共犯詐欺取財罪而為不起訴處分，
        益徵證人甲○○所證述被告謝南生要求其簽立該切結書
        是為保障被告謝南生自己等語為真實可信，顯見被告謝
        南生尋找他人持摩星石佯稱為真鑽進行販售或典當前，
        均要求相關人員簽署該相同內容切結書，顯為避免遭查
        獲後，供己推諉卸責之使用甚明，是被告謝南生辯稱相
        關人等向其購買摩星石，並為免購買人行騙而事前簽立
        切結書云云，則亦為事後推諉卸責之詞，亦不足採信。
  １０、臺灣臺南地方法院檢察署檢察官於98年9月21日以關係
        人身分通知被告謝南生到庭，經被告謝南生同意搜索其
        使用車號五Ｈ—九九二二號自小客車，並扣得如附表貳
        編號一至三四所示之物，有自願搜索同意書、臺灣臺南
        地方法院檢察署搜索、扣押筆錄、扣押物品目錄表，及
        扣押物相片等資料均在卷可按，而其中扣案附表貳編號
        一之當票共七紙，其中二紙為被告乙○典當天然紅寶石
        套鏈及鑽石之當票，則被告謝南生既辯稱均未帶被告乙
        ○進行典當，則如何又為何取得被告乙○典當之當票，
        另扣案鑽石鑑定書中，其中附表貳編號二至五、編號七
        、編號十至二五所示之鑽石鑑定書資料中，均有數張編
        號均相同之鑽石鑑定書，而被告謝南生一方面陳稱鑑定
        書猶如鑽石身分證，一顆鑽石僅有一張鑑定書，亦坦承
        上開重複資料均為其取至商家進行彩色影印，但為何影
        印數份鑽石鑑定書，不僅未見所搭配之鑽石，一份鑑定
        書又為何須彩色影印數份資料，未見被告謝南生為合理
        解釋與說明，且扣案附表貳編號五之ＪＩＩ鑽石鑑定書
        （編號：６７５１２６）共七紙，則與被告甲○○於98
        年8月9日至泰元當舖及九十八年八月二十二日至金玉成
        銀樓所提出之ＪＩＩ偽造鑽石鑑定書即附表壹編號一之
        （一）、編號二相同。而證人林智平於九十八年十月十
        四日經臺北縣政府警察局刑警大隊持搜索票搜索時，亦
        扣得偽造鑽石鑑定書數份，其中亦有與在被告謝南生使
        用車輛上所扣得之偽造鑽石鑑定書，即如附表貳編號二
        、三、四之偽造Ｇ.Ｉ.Ｄ編號二二五二六八號之鑽石鑑
        定書共三張、編號二三０一四二號之偽造鑽石鑑定書共
        十一張，及偽造ＪＩＩ編號六七五一二六號之鑽石鑑定
        書三張，有臺北縣政府警察局刑警大隊扣押物品目錄表
        一份在卷可按（附於臺灣板橋地方法院檢察署九八年偵
        字第三０六八四號偵查卷第一七八頁），據上扣案物資
        料所呈，亦可徵被告甲○○與證人林智平前開證述內容
        有關本案以廉價摩星石搭配所偽造之鑽石鑑定書至各銀
        樓或當舖業者進行販售或典當之詐騙行為係由被告謝南
        生主導，被告謝南生負責駕車尋找適當商家後指示相關
        出面典當者即本案之被告甲○○、乙○等人進行典當或
        販售事宜，進行典當者將所取得款項及當票均交付予被
        告謝南生，被告謝南生再將典當金額之一成款項作為報
        酬支付予出面典當或販售者甚明。
  １１、並按共同正犯共同實行犯罪行為之人，在合同意思範圍
        以內，各自分擔犯罪行為之一部，相互利用他人之行為
        ，以達其犯罪之目的者，即應對於全部所發生之結果，
        共同負責，不問犯罪動機起於何人，亦不必每一階段犯
        行，均經參與。且關於犯意聯絡，不限於事前有所協議
        ，其於行為當時，基於相互之認識，以共同犯罪之意思
        參與者，亦無礙於共同正犯之成立（最高法院二十八年
        上字第三一一０號判例要旨，九十九年度臺上字第四一
        三二號判決、九十六年度臺上字第一六六八號判決意旨
        參照）。查被告謝南生、甲○○、乙○等人先後持偽造
        鑽石鑑定書與摩星石典當、販賣，既係基於共同之犯意
        聯絡，由被告謝南生負責開車，擇定典當或販賣摩星石
        之業主，並出資購入摩星石，及將真鑽鑑定書彩色影印
        後交予進行典當或販售之被告乙○或甲○○，待被告乙
        ○或甲○○典當、販賣成立後，即收受被告乙○、甲○
        ○所交付之現金，另點算所出售或典當金額之一成金額
        ，作為被告乙○、甲○○之報酬，是被告謝南生、乙○
        二人縱然未親自進入店內典當或販售，但對於其他被告
        甲○○進入當舖或銀樓內典當或販賣之行使偽造私文書
        物及詐欺取財行為均仍應共同負責。
  １２、按將偽造證書複印或影印，與抄寫或打字不同，其於吾
        人實際生活上可替代原本使用，被認為具有與原本相同
        之信用性。故在一般情況下可予以通用，應認其為與原
        本作成名義人直接所表示意思之文書無異。自非不得為
        犯刑法上偽造證書罪之客體（最高法院七十五年臺上字
        第五四九八號判例意旨參照）。即早期文書的謄本或抄
        本幾為手抄本，在抄寫途中，恐有製作者的意識介入其
        中，故其信用性不高，自難認其具有文書性，惟現今使
        用影印、複印機或照相機，依機械方法就原本而為影、
        複印者，不僅製作者的意識難以介入，且其筆跡、形狀
        等均與原本雷同，具有與原本同一的意識內容，其信用
        與社會機能已與原本一般無二，為適應社會生活之需要
        ，自有承認其文書之必要。據上說明，鑽石鑑定書仍認
        為偽造證書罪之客體，故被告謝南生無制作權竟加以彩
        色影印方式加以修改、複製多份後持以作為正本行使之
        所為，自構成刑法第二百十條及第二百十六條之行使偽
        造私文書罪。
  １３、此外，並有威寶電信股份有限公司於九十九年二月一日
        傳真門號0000000000號電話之使者資料、0
        000000000號電話申請者資料，臺灣大哥大資
        料查訊單（門號：0000000000號、電話聲請
        人資料）、扣案附表貳所示行動電話三支所附ＳＩＭ卡
        資料查詢單、
  １４、至於被告謝南生聲請傳喚證人即被告甲○○之妻吳玉秀
        到庭作證，目的是要證明被告甲○○是否為陳述有關妻
        子車禍、受傷乙節為虛偽，可認被告甲○○之詐術一流
        云云，因與本案無關，核無傳喚必要，另聲請鑑定扣案
        摩星石及扣案彩色影印之鑽石鑑定書部分，以判斷摩星
        石之克拉數與影印鑑定書之克拉數是否相符部分，亦不
        足作為有利被告謝南生之證明，而無鑑定之必要，被告
        謝南生聲請對被告甲○○測謊部分，本院審酌本案事證
        甚明，亦無進行測謊之必要，均附此說明。
  １５、綜據上述，被告謝南生前開所辯各節，均為事後卸責之
        詞，毫無可取信，被告乙○坦承犯行部分，核與事證相
        符，足堪採信，另就事實二之（三）部分否認犯行，亦
        為推諉卸責之詞，不可採信，本案事證甚明，被告三人
        犯行均足以認定。
參、論罪科刑：
  一、核被告謝南生、甲○○、乙○三人就前開事實二之（一）
      部分（來來當舖）所為係犯刑法第三百三十九條第一項之
      詐欺取財罪。被告謝南生、甲○○二人就前開事實二之（
      二）部分（泰元當舖）所為，係犯刑法第三百三十九條第
      一項詐欺取財罪，及同法第二百十六條、第二百十條之行
      使偽造私文書罪。被告謝南生、甲○○、乙○三人就上開
      事實二之（三）部分（金玉成銀樓）所為，均係犯刑法第
      二百十條、第二百十六條行使偽造私文書罪，及同法第三
      百三十九條第三項、第一項之詐欺取財未遂。被告等人偽
      造鑽石鑑定書之行為後進而行使，其偽造之低度行為應為
      行使之高度行為所吸收，不另論罪。又被告謝南生、甲○
      ○就上開事實二之（二）部分所為，接續持二顆摩星石及
      偽造鑽石鑑定書以詐騙被害人孫朱生妹部分所為，係於密
      切接近之時、地實施，侵害同一之法益，各行為之獨立性
      極為薄弱，依一般社會健全觀念，在時間差距上，難以強
      行分開，在刑法評價上，以視為數個舉動之接續施行，合
      為包括之一行為予以評價，較為合理，則屬接續犯，而為
      包括之一罪（最高法院八十六年臺上字第三二九五號判例
      參照）。被告謝南生、甲○○、乙○就事實二之（一）、
      （三）部分所示犯行間，及被告謝南生、甲○○二人就上
      開事實二之（二）之犯行間，互有犯意聯絡、行為分擔，
      均為共同正犯。被告謝南生利用不知情的影印業者為其彩
      色影印鑽石鑑定書之所為，為間接正犯。被告謝南生、甲
      ○○、乙○等人以一行為分別觸犯行使偽造私文書、詐欺
      取財既遂罪、未遂罪間（即前開事實二之〈二〉、二之〈
      三〉部分），均為想像競合犯，依刑法第五十五條之規定
      ，應從重之行使偽造私文書罪處斷。被告三人所犯前開數
      罪，犯意各別，行為互殊，被害人亦異，應予分論併罰。
      又被告乙○有如事實欄所述前科及刑之執行情形，有卷附
      臺灣高等法院被告乙○前案紀錄表在卷可稽，是被告乙○
      於有期徒刑執行完畢後，五年以內，故意再犯本件有期徒
      刑以上之各罪，均為累犯，應依刑法第四十七條第一項規
      定，均加重其刑。
  二、茲審酌被告三人均不思正道取財，明知其持有之合成碳化
      矽石製成之人工石（俗稱摩星石）價值不高，卻偽稱係真
      鑽持向告訴人典當、販賣，藉相關當舖、銀樓業者之專業
      判斷能力不足，搭配以偽造之鑽石鑑定書為其等詐騙行為
      ，進行典當或販售之犯罪動機、目的、手段，所為造成被
      害人損害非微，並衡量被告三人於本件犯罪之分工角色、
      所得利益甚鉅，及其犯後於本院審理時，被告甲○○坦承
      犯行，尚有悔意，被告謝南生自始至終毫無悔意，甚且以
      污衊承辦檢、警方式以達其脫罪卸責之目的，被告乙○亦
      未見何悔意之態度等一切情狀，分別量處如主文所示之刑
      ，暨定其應執行之刑。
  三、沒收部分：
  （一）扣案如附表壹編號一、二所示之物，均為被告謝南生所
        有，並供被告三人共犯上開事實二之（二）（三）犯行
        所使用之物乙節，業據被告甲○○、乙○，及證人孫朱
        生妹、陳國鎮等人證述甚詳，應依刑法第三十八條第一
        項第二款規定於被告謝南生、甲○○、乙○項下宣告沒
        收。
  （二）扣案如附表貳編號二至二五所示偽造之鑽石鑑定書、摩
        星石戒指、編號二六之（一）（二）（三）所示之行動
        電話（含所搭配ＳＩＭ卡），及編號三五所示之筆記本
        （電話紀錄本）等物，均為被告謝南生所有，業據被告
        謝南生甲○○、乙○等人陳述甚詳，並為預備犯罪使用
        之物，亦應依刑法第三十八條第一項第二款規定沒收，
        並依共犯責任共同原則均併。
  （三）至於附表貳編號一之當票、編號二六之（四）（五）（
        六）、二七至三六所示之物，則或認與上開犯行無直接
        關聯，或為被告等人否認為渠等所有之物，亦非違禁物
        ，則不另為沒收之諭知。
五、至於被告乙○以證人身分先後於九十九年二月二十三日及同
    年四月二十日至本院具結後所證述內容先後不一，是否涉犯
    刑法第一百六十八條之偽證罪，應由公訴檢察官偵查後依法
    究辦，附此說明。
六、併辦部分：
（一）併辦意旨部分：
  １、臺灣板橋地方法院檢察署九十八年偵字第三０六八四號、
      九十九年偵字第二一０三號及九十九年偵字第八七五八號
      併辦意旨為：被告謝南生、甲○○、乙○、林智平、江耀
      煌、盛招龍、胡明宗、邱清鏡、李麗華、黃榮隆、鍾敬軍
      、邱秋城（上開林智平等人所涉偽造文書、詐欺取財等部
      分，均另案偵辦）等人得知國內當舖業者及銀樓業者並無
      相當之鑽石鑑定儀器及充足之鑑定知識，對於鑽石之鑑定
      能力不足，乃共同基於意圖為自己不法所有及偽造文書之
      犯意，先由謝南生將其所獲得之真鑽石保證書，以彩色影
      印並加以護貝之方式，偽造數份相同之鑽石保證書，再由
      謝南生等人向珠寶商購買價格顯較真鑽便宜而與真鑽不易
      辨別之合成碳矽石（俗稱摩星石）後，即由謝南生駕駛車
      牌號碼五Ｈ—九九二二號自用小客車載同甲○○、乙○等
      人持上開偽造之鑽石保證書及鑲嵌摩星石之戒指，至謝南
      生選定鑑別能力較差之當舖及銀樓業者，向當舖業者或銀
      樓業者佯稱係真鑽欲典當，致當舖及銀樓業者陷於錯誤予
      以典當，如點當成功，甲○○與乙○等人即可獲得典當金
      額一成之報酬，而多次分別在臺北市、臺北縣、桃園市、
      臺中市、臺中縣、基隆市等處之當舖或銀樓業者進行典當
      或販售之詐欺與行使偽造私文書之行為。案經羅慶文、羅
      啟明、陳坤涼、謝義松、黃憲堂、林賴川、許美珠、蘇俊
      榮、游明俊、李孟哲、林儀禎、張豐杰、蕭家軍、陳致位
      、陳金城、賴漢柔、江富智、計永順、張士傑、陳世明、
      林文龍訴由臺北縣政府警察局移送偵辦。並認被告謝南生
      、甲○○二人所為，均係犯刑法第二百十六條、第二百十
      條行使偽造文書罪嫌，及同法第三百三十九條第一項詐欺
      取財罪。並因被告謝南生、甲○○前曾被訴詐欺案件，經
      臺灣臺南地方法院檢察署檢察官以九十八年度偵字第一一
      九七五號、第一三五六五號、第一五五二二號及第一五五
      三五號案件提起公訴，現經本院以九十八年訴字第一六七
      九號案件審理中，有相關起訴書、被告謝南生、甲○○二
      人之刑案資料查註紀錄各一份在卷可參。併案部分與前開
      已起訴之案件為同一案件，應予併案審理等語。
  ２、然查，上開併案部分所列被告謝南生、甲○○二人與共犯
      李麗華、林智平、黃榮隆、胡明宗、乙○、邱秋城等人共
      犯上開詐欺取財及行使偽造私文書之犯行之時間、地點及
      被害人等均與本案起訴書所載之時間、地點、被害人等均
      不同，亦非同一時間內所犯，是被告謝南生、甲○○就本
      案所犯部分之客觀行為與主觀犯意均有不同，顯係另起犯
      意而為之，且併案意旨已明確記載被告所犯上開數罪，係
      犯意個別，請予分論並罰等語，縱然併辦部分所犯罪名均
      與本案相同，但仍難認與本案間有何接續犯、集合犯或其
      他裁判上一罪關係。自應均退由臺灣板橋地方法院檢察署
      檢察官另行依法處理。
據上論斷，應依刑事訴訟法第二百九十九條第一項前段，刑法第
二十八條、第二百十條、第二百十六條、第三百三十九條第一項
、第三項、第五十五條、第四十七條第一項、第五十一條第五款
、第三十八條第一項第二款、第三款，判決如主文。
本案經檢察官黃信勇到庭執行職務。
中    華    民    國    99    年    7     月    13    日
                  刑事第四庭審判長法  官  林逸梅
                                  法  官  陳淑卿
                                  法  官  程克琳
上正本證明與原本無異。
如不服本判決應於收受送達後10日內向本院提出上訴書狀，並應
敘述具體理由；其未敘述上訴理由者，應於上訴期間屆滿後20日
內向本院補提理由書（均須按他造當事人之人數附繕本）「切勿
逕送上級法院」。告訴人或被害人如對於本判決不服者，應具備
理由請求檢察官上訴，其上訴期間之計算係以檢察官收受判決正
本之日期為準。
                                  書記官  康紀媛
中    華    民    國    99    年    7     月    13    日
附錄本案論罪科刑法條
刑法第210條：
偽造、變造私文書，足以生損害於公眾或他人者，處 5 年以下
有期徒刑。
刑法第216條：
行使第 210 條至第 215 條之文書者，依偽造、變造文書或登載
不實事項或使登載不實事項之規定處斷。
刑法第339條：
意圖為自己或第三人不法之所有，以詐術使人將本人或第三人之
物交付者，處 5 年以下有期徒刑、拘役或科或併科 1 千元以下
罰金。
以前項方法得財產上不法之利益或使第三人得之者，亦同。
前二項之未遂犯罰之。
附表壹（於九十八年八月二十二日逮捕被告甲○○所扣押之物及
被害人孫朱生妹提出偽造之鑽石鑑定書）
┌──┬────────────────┬────────────┐
│編號│扣案物品名稱、數量              │備註                    │
├──┼────────────────┼────────────┤
│一  │鑽石鑑定書二紙                  │被告甲○○、謝南生二人於│
│    │（一）偽造ＪＩＩ  ＪＵＢＩＬＬＥ│九十八年八月九日共同至臺│
│    │      ＩＮＴＥＲＮＡＴＩＯＮＡＬ│北市萬華區○○○路一０二│
│    │      ，ＩＮＣ．（編號：６７５１│巷二號「泰元當舖」共犯行│
│    │      ２６號）。                │使偽造私文書、詐欺取財所│
│    │（二）偽造Ｇ.Ｉ.Ｄ（編號：２２５│提出之偽造ＪＩＩ  ＪＵＢ│
│    │      ２６８）                  │ＩＬＬＥ   ＩＮＴＥＲＮ │
│    │                                │ＡＴＩＯＮＡＬ，ＩＮＣ．│
│    │                                │（編號：６７５１２６號）│
│    │                                │，及偽造Ｇ.Ｉ.Ｄ（編號：│
│    │                                │２２５２６８）鑽石鑑定書│
│    │                                │各一紙。                │
│    │                                │                        │
├──┼────────────────┼────────────┤
│二  │男用摩星石一顆（一點零二克拉（及│被告謝南生、甲○○、乙○│
│    │偽造ＪＩＩ鑽石鑑定書一紙（編號：│等人於九十八年八月二十二│
│    │６７５１２６號）                │日，共同至臺南縣新化鎮中│
│    │                                │山路二六九號「金玉成銀樓│
│    │                                │」共犯詐欺、行使偽造私文│
│    │                                │書犯行而當場查獲並扣得之│
│    │                                │物。                    │
└──┴────────────────┴────────────┘
附表貳（在被告謝南生使用車號五Ｈ—九九一二號自小客車內所
扣得之物）
┌──┬────────────────┬────────────┐
│編號│扣案物品名稱、數量              │備註（本院九八南院保管字│
│    │                                │第八七一號）            │
├──┼────────────────┼────────────┤
│一  │當票七紙                        │編號００９              │
│    │                                │內容：                  │
│    │                                │（一）典當人：謝南生    │
│    │                                │  １、富康當鋪：日期：九│
│    │                                │      十七年十月五日、當│
│    │                                │      物：紅寶石、金額：│
│    │                                │      二萬元。          │
│    │                                │  ２、永盛當舖：日期：九│
│    │                                │      十八年九月十七日、│
│    │                                │      當物：十八Ｋ紅寶石│
│    │                                │      珍珠戒、金額三萬元│
│    │                                │      。                │
│    │                                │  ３、福民當舖：日期：九│
│    │                                │      十八年九月十八日、│
│    │                                │      當物：項鍊、墜子、│
│    │                                │      戒指，金額：三萬元│
│    │                                │      。                │
│    │                                │（二）典當人：乙○      │
│    │                                │  １、元富當鋪：日期：九│
│    │                                │      十八年八月四日、當│
│    │                                │      物：鑽石一點四三克│
│    │                                │      、金額：五萬元。  │
│    │                                │  ２、三興當舖：日期：九│
│    │                                │      十八年九月四日、當│
│    │                                │      物：天然紅寶石套練│
│    │                                │      、金額：二萬五千元│
│    │                                │（三）典當人：謝月琴    │
│    │                                │      第一當舖：日期：九│
│    │                                │      十八年九月十五日、│
│    │                                │      當物：紅寶石項鍊、│
│    │                                │      戒子各一件、金額：│
│    │                                │      四萬元。          │
├──┼────────────────┼────────────┤
│二  │偽造Ｇ.Ｉ.Ｄ鑽石鑑定書四張（編號│編號０１１              │
│    │均為２３１９６１）              │                        │
│    │                                │                        │
├──┼────────────────┼────────────┤
│三  │偽造Ｇ.Ｉ.Ｄ鑽石鑑定書二張（編號│編號０１２              │
│    │均為２３０１４２號）            │                        │
│    │                                │                        │
├──┼────────────────┼────────────┤
│四  │偽造Ｇ.Ｉ.Ａ鑑定書二張（編號均為│編號０１３              │
│    │000000000號）          │                        │
│    │                                │                        │
├──┼────────────────┼────────────┤
│五  │偽造鑑定書七張（編號均為６７５１│編號０１４              │
│    │２６號）                        │                        │
├──┼────────────────┼────────────┤
│六  │偽造Ｇ.Ｉ.Ｄ鑽石鑑定書一張（編號│編號０１５              │
│    │為２２５２２８號）              │                        │
├──┼────────────────┼────────────┤
│七  │偽造鑑定書四張（編號均為ＣＳ００│編號０１６              │
│    │０７５３號）                    │                        │
├──┼────────────────┼────────────┤
│八  │偽造鑑定書一張（編號為ＣＳ０００│編號０１７              │
│    │７２１號）                      │                        │
├──┼────────────────┼────────────┤
│九  │鑲有摩星石戒指二只              │編號０１９              │
│    │                                │                        │
├──┼────────────────┼────────────┤
│十  │寶石鑑定報告書六張（編號均為Ｂ１│編號０２５              │
│    │７７００１）                    │                        │
├──┼────────────────┼────────────┤
│十一│寶石鑑定報告書二張（編號均為Ｂ１│編號０２６              │
│    │５５００１）                    │                        │
├──┼────────────────┼────────────┤
│十二│寶石鑑定報告書三張（編號均為Ｂ２│編號０２７              │
│    │３３００１）                    │                        │
├──┼────────────────┼────────────┤
│十三│寶石鑑定報告書二張（編號均為Ｂ３│編號０２８              │
│    │６１００１）                    │                        │
├──┼────────────────┼────────────┤
│十四│寶石鑑定報告書二張（編號均為Ｂ２│編號０２９              │
│    │５５００１）                    │                        │
├──┼────────────────┼────────────┤
│十五│寶石鑑定報告書二張（編號均為Ｂ３│編號０３０              │
│    │５９００１）                    │                        │
├──┼────────────────┼────────────┤
│十六│寶石鑑定報告書三張（編號均為Ｂ３│編號０３１              │
│    │６２００１）                    │                        │
│    │                                │                        │
├──┼────────────────┼────────────┤
│十七│寶石鑑定報告書二張（編號均為Ｂ２│編號０３４              │
│    │５３００１）                    │                        │
│    │                                │                        │
├──┼────────────────┼────────────┤
│十八│寶石鑑定報告書二張（編號均為Ｂ３│編號０３５              │
│    │５８００１）                    │                        │
│    │                                │                        │
├──┼────────────────┼────────────┤
│十九│寶石鑑定報告書二張（編號均為Ｂ２│編號０３６              │
│    │３６００１）                    │                        │
│    │                                │                        │
├──┼────────────────┼────────────┤
│二十│寶石鑑定報告書二張（編號均為Ｇ１│編號０３８              │
│    │９３７５６）                    │                        │
│    │                                │                        │
├──┼────────────────┼────────────┤
│二一│寶石鑑定報告書二張（編號均為２３│編號０３９              │
│    │３００１）                      │                        │
│    │                                │                        │
├──┼────────────────┼────────────┤
│二二│寶石鑑定報告書二張（編號均為Ｂ２│編號０４０              │
│    │５８００１）                    │                        │
│    │                                │                        │
├──┼────────────────┼────────────┤
│二三│寶石鑑定報告書二張（編號均為Ｂ３│編號０４１              │
│    │４８００１）                    │                        │
│    │                                │                        │
├──┼────────────────┼────────────┤
│二四│寶石鑑定報告書三張（編號均為Ｂ２│編號０４２              │
│    │５４００１）                    │                        │
│    │                                │                        │
├──┼────────────────┼────────────┤
│二五│寶石鑑定報告書十一張            │編號０４３              │
│    │                                │                        │
│    │                                │                        │
├──┼────────────────┼────────────┤
│二六│行動電話手機共五支：            │編號０３１、０３２      │
│    │（一）Ａｎｙｃａｌｌ搭配門號：０│                        │
│    │      000000000之ＳＩＭ│                        │
│    │      卡（卡號：00000000│                        │
│    │      0000000號）        │                        │
│    │（二）Ｍｏｔｏｒｏｌａ搭配門號：│                        │
│    │      0000000000之ＳＩ│                        │
│    │      Ｍ卡（卡號：0000000│                        │
│    │      １７０６８號）            │                        │
│    │（三）Ｄｉｇｉｔａｌ搭配門號：０│                        │
│    │      000000000號之ＳＩ│                        │
│    │      Ｍ卡（卡號：0000000│                        │
│    │      00000000號）      │                        │
│    │（四）ｏｂｉｌｅＡｎｙｃａｌｌ電│                        │
│    │      話一支（未搭配ＳＩＭ卡）  │                        │
│    │（五）Ｎｏｋｉａ（未搭配ＳＩＭ卡│                        │
│    │      ）                        │                        │
│    │（六）Ｆａｋｅａｓｔｏｎ（未搭配│                        │
│    │      ＳＩＭ卡）                │                        │
├──┼────────────────┼────────────┤
│二七│裸鑽一顆 （經鑑定為合成鋯石）   │編號０２１              │
│    │                                │                        │
│    │                                │                        │
├──┼────────────────┼────────────┤
│二八│鑽石探測器二支                  │編號０２０              │
│    │                                │                        │
│    │                                │                        │
├──┼────────────────┼────────────┤
│二九│放大鏡一個                      │編號０２３              │
│    │                                │                        │
│    │                                │                        │
├──┼────────────────┼────────────┤
│三十│估價單共五張                    │編號０２２              │
│    │                                │                        │
│    │                                │                        │
├──┼────────────────┼────────────┤
│三一│手圍圈一個                      │編號０２４              │
│    │                                │                        │
│    │                                │                        │
├──┼────────────────┼────────────┤
│三二│天然紅寶石套鍊共四條（均圓形切割│編號００１、００２、００│
│    │），均附鑑定書，鑑定書編號均為Ｃ│３、００４              │
│    │Ｓ０００７２１                  │                        │
├──┼────────────────┼────────────┤
│三三│天然紅寶石套鍊共四條（均橢圓形切│編號００５、００６、００│
│    │割），均附鑑定書，鑑定書編號均為│７、００８              │
│    │ＣＳ０００７２２                │                        │
├──┼────────────────┼────────────┤
│三四│土地銀行保管箱磁卡二張          │編號０３７              │
├──┼────────────────┼────────────┤
│三五│筆記本（電話簿）二本            │編號０１０              │
├──┼────────────────┼────────────┤
│三六│（一）估價單二紙（為被告謝南生於│編號０２２              │
│    │      九十年四月三十日及五月八日│                        │
│    │      向璟瀚貿易有限公司購買摩星│                        │
│    │      石，金額共計十二萬四千元。│                        │
│    │（二）切結書三紙（記載為直甲○○│                        │
│    │      、蔡瑛琪、陳沛萱等人向被告│                        │
│    │      謝南生購買摩星石戒指，如有│                        │
│    │      任何不法利益均與被告謝南生│                        │
│    │      無關等內容                │                        │
│    │（三）記載摩星石重量及單價一紙  │                        │
└──┴────────────────┴────────────┘

司法院資訊處製作；財團法人民間司法改革基金會備份。
